【裁判字號】    98,重上更(四),162
【裁判日期】    990928
【裁判案由】    竊盜
【裁判全文】
臺灣高等法院刑事判決           98年度重上更(四)字第162號
上  訴  人
即  被  告  甲○○
選任辯護人  張  權律師
            李育昇律師
上列上訴人即被告因竊盜案件，不服臺灣士林地方法院87年度訴
字第682 號，中華民國88年3 月8 日第一審判決（起訴案號：臺
灣士林地方法院檢察署87年度偵字第6872號），提起上訴，判決
後，經最高法院第四次發回更審，本院判決如下：
    主  文
原判決關於竊盜罪部分撤銷。
甲○○無罪。
    理  由
壹、公訴意旨略以：被告甲○○意圖為自己不法之所有，以竊盜
    為常業，自民國86年5 月2 日起至87年7 月20日止，多次以
    破壞門鎖、玻璃窗等方式，侵入如附表二所列之劉郭猜等37
    處住宅行竊，竊得如附表二所示之財物，嗣於87年7 月21日
    經警循線查獲，扣得大批手錶、項鍊、戒指、手環、耳環等
    財物。因認被告涉犯95年7 月1 日修正施行前刑法第322 條
    之常業竊盜罪嫌，並應於刑之執行前令入勞動場所強制工作
    等語。
貳、證據能力：
    本案所引用如附表一所示之卷證資料（包含人證與文書證據
    、物證等），並無證據證明係公務員違背法定程序所取得，
    又被告以外之人於審判外之陳述，經核並無非出於自由意願
    而為陳述或遭違法取證及顯有不可信之情況，再卷內之文書
    證據，亦無刑事訴訟法第159 條之4 顯有不可信之情況與不
    得作為證據之情形，且公訴人、被告迄本院言詞辯論終結前
    均未聲明異議，被告並明確表示對於本案全部證據方法之證
    據能力均不爭執等語（本院上更(四)審卷第19頁背面），依刑
    事訴訟法第159 條至第159 條之5 規定，均有證據能力，合
    先敘明。
參、按犯罪事實應依證據認定之，無證據不得認定其犯罪事實；
    不能證明被告犯罪者，應諭知無罪之判決，刑事訴訟法第15
    4 條第2 項、第301 條第1 項分別定有明文。又所謂認定犯
    罪事實之證據，係指足以認定被告確有犯罪行為之積極證據
    而言，苟未能發現相當證據，或證據不足為不利於被告事實
    之認定時，即應為有利於被告之認定，更不必有何有利之證
    據，亦不能以推測或擬制之方法，以為裁判基礎（最高法院
    29年度上字第3105號、40年度台上字第86號、56年度台上字
    第807 號判例意旨參照）。又認定犯罪事實所憑之證據，雖
    不以直接證據為限，間接證據亦包括在內；然而無論直接或
    間接證據，其為訴訟上之證明，須於通常一般之人均不致有
    所懷疑，而得確信其為真實之程度者，始得據為有罪之認定
    ；被告否認犯罪事實所持之辯解，縱屬不能成立，仍非有積
    極證據足以證明其犯罪行為，不能遽為有罪之認定，故檢察
    官基於追訴者之地位，應依刑事訴訟法第161 條第1 項規定
    ，就被告犯罪事實負舉證責任，並指出證明之方法，倘其所
    提出之證據不足為被告有罪之積極證明，或其指出之證明方
    法無從說服法院以形成被告有罪之心證，基於無罪推定之原
    則，自應為被告無罪判決之諭知。
肆、公訴意旨認被告甲○○涉有常業竊盜之犯行，無非係以自被
    告住所查扣之贓物，經被害人劉郭猜等人指認，業已認領部
    分贓物，而被害人劉郭猜等人遭竊之經過，業經渠等於警詢
    中指述甚明，均有警詢筆錄在卷可稽。再者，被告辯稱自跳
    蚤市場或楚留香茶藝館購買之時間，多較本件被害人指述遭
    竊之日期為早，其中楚留香茶藝館更於84年以前業已結束賣
    場，有該館負責人連美雲於警詢中之供述可稽，實則被害人
    遭竊之日期大多集中於87年6 、7 月，以至被查獲之前1 、
    2 天，查扣之贓物顯不可能另自他處所購得，應認被告所辯
    並非可採。末查，被告長期以闖空門之手法行竊，竊得贓物
    數量十分龐大，被告且經常持往當鋪典當，有收當物品資料
    查詢報表7 紙可稽，而相關贓物除經被害人認領者外，尚有
    許多未能認領者，顯見仍有更多竊案未被偵破，足認被告係
    以竊盜為常業，資為論據。
伍、被告甲○○否認犯行：
一、訊據被告堅決否認有何竊盜犯行，辯稱：
  (一)泰來當舖部份：在9 件流當品中其均有按月繳利息，甚至有
    3 件繳了8 個月利息；2 件繳了7 個月利息；1 件繳了2 個
    月利息；3 件繳了1 個月利息，有典當查詢表可稽。其原本
    就以從事藝品雕刻及低價金銀飾品加工買賣，常需要買些半
    成品或是有賣相之物品，有時現金不夠，會拿手上或是店裡
    一些比較沒有賣相的待售物品，用2 分利息來週轉現金典當
    ，是做生意的一種方法，因此自82年間起陸續向泰來、廈門
    、石牌等當舖週轉典當。由於其都是用自己身份證親自蓋手
    印典當，當鋪業者每個月都要向刑警大隊申報典當資料，所
    有典當物品都不是贓物，所以多年來沒有問題。
  (二)石牌當舖及廈門當舖部份：自82年9 月20日起至86年2 月16
    日止，所有週轉典當物品，其均全部贖回，其中石牌當舖也
    有錶型1803型，錶號0000000 號之勞力士手錶，益證其確實
    是週轉現金而當絕非銷贓，有典當查詢報表可稽。
  (三)詹玫花錦城當舖部份：共週轉2 次，87年1 月7 日其繳7 個
    月利息共新台幣6125元；另1 次為87年3 月21日，其繳2 個
    月利息共1250元，也未流當，有典當查詢報表可稽，未能贖
    回是因被告受本案於87年7 月22日被羈押於士林看守所。
  (四)費允恕眾益當舖部份：被告於87年5 月12日的典當，至8 月
    11日止，也未流當，有典當查詢報表可稽，未能贖回是因其
    受本案於87年7 月22日被羈押於士林看守所。
  (五)其並非心虛才丟棄工具，實因警方任意將家中常用工具認定
    犯罪之用，而原審對查獲之工具亦認同是被告雕刻藝品工作
    上所使用，非與犯罪有關。而為保留女兒學區學籍，於臺北
    市○○○路及承德路都有租屋，而警方查獲之之珠寶飾品，
    均係廉價從跳蚤市場批發取得。至起出之大批珠寶飾物乙事
    ，亦非事實，實則前開物品均是廉價物品，每1 件均未超過
    1000元以上價值，係其於82年至87年間陸續向高福記飾盒批
    發購買空飾盒，再向鳳星銀樓、晶湛銀樓、建國玉市、臺北
    市○○街跳蚤市場、三重市忠孝橋下萬善堂旁跳蚤市場等公
    開拍賣市場購得例如中國大陸郵票、玉石、紀念幣等，加上
    其所買的空珠寶盒及一些加工完成品及半成品，被警方誤以
    為有大批珠寶贓物，誤會扣得之物品均為昂貴之物，然並非
    事實，法院可重新勘驗鑑定。
二、另辯護人為被告辯護：
  (一)被告甲○○本業從事玉石雕刻，空珠寶盒係為增加雕刻物的
    價值才去購買，被告與泰來當舖典當紀錄自82年開始，幾乎
    80％的物品被告皆有贖回，就同一支勞力士手錶有進出6 次
    紀錄，顯示被告於82年後收入較不穩定，會將自己財物典當
    換取款項；琢磨工具部分，被告否認有琢磨與丟棄行為，另
    從被害人報案紀錄來看可發現有些報案紀錄並不詳實，加上
    被告工作不穩定及所發現的空珠寶盒，會讓人覺得被告可能
    觸犯本案。查獲物品都是玉石、空珠寶盒等，但被告從事玉
    石雕刻，且被告也找證人證明伊有正當工作，從82年起到案
    發為止被告都有去典當物品，有些東西也會重複典當，其中
    很多需要給付利息，若是被告偷竊得來的則無須再贖回給付
    利息。
  (二)被告果真為竊盜慣犯作案，於竊取後無不迅速利用管道銷贓
    ，對於價格低廉物品，加以丟棄或賤賣。將時間花在竊取高
    價值財物之犯行上，以增加獲利，減少被警方查獲之風險；
    反觀被告在承德路工作室和妻子精品店裡所被查扣之物，均
    是普通尋常物品，價格均僅值數十元至數百元間，價格甚為
    低廉普通。倘被告若屬警方所說竊盜珠寶大盜集團，則每次
    行竊所得就高達數萬元到數十萬元，何須再典當週轉資金，
    向當舖繳交2 分利息後再去贖回。
陸、經查：
一、附表二編號一至十四所示之被害人其中張黃治、陳秀芳、
    乙○○、陳林郁美、翁柄豐、劉寶桂、馮文琪、高志華、莊
    雪萍、張啟宣、陳鴛鴦、劉政宏、許重光、孫愛雲等14人雖
    經原審認定係被告行竊之被害人。惟查：卷附之警製受理刑
    事案件報案三聯單第二聯（交報案人保存檔），多僅記載報
    案人、被害人姓名、年齡、身分證字號、發生時間地點等，
    並未詳載被害人失竊經過及所失竊物品究竟為何物，經本院
    更一審函請移送本案之臺北市政府警察局中山分局檢送被害
    人許重光、張啟宣、劉永裕、劉寶桂、洪秋香、林守志、姜
    禮裕、黃清豐、孫愛雲、張華坤、于披霞、劉巫翠、吳全
    壽、馮文琪、林紓存、鍾玉燕等人於遭竊時向警方報案之報
    案筆錄，該分局除檢送被害人許重光等人認領贓物時所製作
    之筆錄外，並函覆略以：「有關被告甲○○涉嫌竊盜案件，
    因被害人失竊地點均非本分局所轄，故本分局並無發生之報
    案筆錄」等語，有該分局91年5 月8 日北市警中分刑字第09
    162019200 號函及91年6 月18日北市警中分刑字第09163028
    200 號函附卷可稽（本院上更(一)審卷第112 頁至第129 頁、
    第175 頁）。本院更二審審理時，復檢具相關報案三聯單函
    請臺北市政府警察局就上揭被害人於遭竊時向警方報案之報
    案筆錄之有無，向各該失竊地點之警察機關查明，其中僅能
    查得被害人洪秋香之家人廖鴻基、被害人黃清豐、于披霞、
    被害人劉巫翠之家人劉昭暉、被害人林紓存、鍾玉燕等人
    於遭竊時向警方報案之報案筆錄，上揭其餘被害人之報案筆
    錄，則多因時間久遠或因故而未能尋得，甚至有警察機關未
    予理會上揭函文者，此見卷附之臺北市政府警察局中山分局
    、內湖分局、松山分局、士林分局、大安分局、臺北縣政府
    警察局新莊分局、中和分局函文自明（本院上更(二)審卷第53
    頁至第66頁）。
二、被害人無法指認被告涉犯竊盜犯行，且大多無法明確指認扣
    案贓物原係其所有：
  (一)被害人張黃治於如附表二編號一所示時地遭竊如該編號所
    示物品之事實，雖據其於警詢、原審調查時指述在卷，並有
    贓物認領保管收據一紙在卷可稽，而其於原審調查中陳明其
    所領回手環及墜子之特徵，並確定領回之物品確為其失竊物
    品（原審卷第120 至121 頁背面），於本院上訴審審理時證
    稱：「（你如何認？）因為手鐲之紋路每個均不同，我這個
    買很久了，這紋路除了有兩個相對紋路（綠色），尚有點點
    之紋路。（這珍珠項鍊也是你的？）因為扣與環顏色略有不
    同，扣之方面顏色較暗。（這佛像墜子、玉環也是你的？）
    是的，佛像墜子前面較亮、後面較暗，玉環紋路也不一樣。
    （這些東西確是你的？）確是如此，值錢的東西均不見了，
    留這些東西多比較不值錢」等語（本院上訴卷(一)第169 至17
    0 頁）。惟被害人張黃治認領之物品均係大眾普遍可擁有
    之物，自無法從肉眼觀察紋路、顏色、亮度而斷定為其所失
    竊之物，況被害人張黃治於得知警方查獲大批贓物方主動
    至警局認領，其年齡已逾80歲，記憶難免模糊，又無警方製
    作之受理刑事案件報案三聯單之保存檔，為其於警詢中證承
    在卷，且其於警詢時起即無法指認竊賊之特徵（編號6874號
    警卷第51頁），自難憑其事後主動至警局指認上開物件為其
    所有，而遽認其家中之竊案確係被告所為。最高法院前次發
    回意旨指出：被害人張黃治既稱：前開手環係購於30年前
    ；被告則稱：於82至86年間始購買等語，究以何人所述為真
    實，原判決未函請臺北市玉市公會就前開手環之材質、造形
    及研磨方式，鑑定其可能產製之時間，以資為判斷之依據等
    語，惟經本院前審數次傳訊被害人張黃治攜帶其當初具領
    之玉環等物到庭供本院送請鑑定之用，被害人張黃治始終
    未到庭，有送達證書在卷可稽，本院前審因顧慮此被害人年
    事已高，身體狀況未必能承受拘提之強制處分，爰參考刑事
    訴訟法第176條之2規定之法理，請就本案被告犯罪事實負舉
    證責任之檢察官透過警察機關促請被害人張黃治到庭，但
    仍無結果（本院上更(二)卷第112 頁背面、第122 頁背面），
    被害人張黃治當初具領領回之物件現在是否仍在其持有中
    ，無從得知，本院前審尚無從依上揭發回意旨之指示將其中
    之手環送相關公會鑑定。再觀以被害人張黃治於警詢時起
    即無法指明竊賊之特徵，則上開玉環等物縱認係被害人張黃
    治失竊之物，亦僅能認被告所述之來源不實，因持有贓物
    之原因非僅行竊一途，警察機關於竊案現場亦未採得任何跡
    證（如指紋），況被告並無自證無罪之義務，其否認犯罪所
    持之辯解縱無可取，仍不得以此資為反證其犯罪之論據，是
    實難以被告持有上開玉環等物遽而推斷其即為行竊之人。
  (二)附表二編號二所示之住宅，係於該編號二所示之時地遭竊取
    該編號二所示之物品等情，固據被害人陳秀芳於警詢、原審
    調查中指述在卷，並有贓物認領保管收據1 紙附卷可稽（偵
    第6872號卷第24頁），復經原審傳訊被害人陳秀芳將其所領
    回之裝金飾空盒攜至法庭當庭指稱：該盒子屬裝失竊之米老
    鼠金墜子之盒子，係85年8 月間在新光三越百貨公司所購得
    等語（原審卷第122 頁），經原審提示該空盒予被告，被告
    辯稱：該盒子係向高福記批發中心所購，並無店名云云（原
    審卷第122 頁），嗣經原審當庭勘驗結果，該空盒內有ＤＩ
    ＳＮＥＹ之商標，及米老鼠之圖案，與被害人陳秀芳所述特
    徵固屬相符。惟查：被害人陳秀芳當初亦係得知警方查獲大
    批贓物主動至警局認領，其並無警方製作之受理刑事案件報
    案三聯單之保存檔，為其於警詢中證承在卷，且於警詢時起
    即無法指認竊賊之特徵（偵第6872號卷第23頁）；其嗣經本
    院上訴審傳訊並未到庭（本院上訴審卷第167 頁）。查被害
    人既未報警失竊經過，其事後所認領之裝米老鼠金墜空盒，
    內縱有ＤＩＳＮＥＹ之商標及米老鼠之圖案，惟米老鼠金飾
    乃相當普遍之物品，如何斷定單純且未裝有金飾之空盒即係
    被害人所失竊之物？所為證述尚屬可疑，況被害人陳秀芳於
    警詢時起即無法指認竊賊之特徵，復未經警察機關於竊案現
    場採得任何跡證（如指紋），實難僅憑指認此一單純之空盒
    ，即遽認定被告係其住宅竊案之行竊者。
  (三)被害人乙○○係於附表二編號三所示之時地遭竊該編號所示
    之物，固據被害人乙○○於警詢及原審調查時指述在卷，並
    有贓物認領保管收據附卷可憑，被害人乙○○並證稱：其中
    胸針之物係其於十多年前購於義大利翡冷翠等語，而經其將
    領回之人頭像胸針攜至原審，經原審當庭勘驗，該胸針係橢
    圓形，長約3 至4 公分，人頭像為象牙白色，底部為瑪腦色
    （原審卷第56頁背面至第57頁正面），被告則辯稱：該胸針
    是其在跳蚤市場所買，底部為綠色，人頭像為白色，不及十
    公分長云云（原審卷第56頁背面）。另被害人乙○○於本院
    更一審時證稱：我住處在86年11月17日下午2 點多，遭竊賊
    破壞門鎖侵入竊盜，被竊物品為項鍊8 條，人頭像墜子6 個
    、胸針2 個、戒指10個，沒有當場抓到小偷，有報案，遭竊
    的人頭胸針是在義大利買的，我是根據樣子及大小，確定所
    領回的人頭胸針就是我遺失的等語（本院上更(一)卷第81頁至
    第83頁）。查依被害人乙○○證言固可見其甚為確定具領之
    胸針係其自義大利購買攜回之物，惟被害人乙○○當初亦係
    得知警方查獲大批贓物方主動至警局認領，其復未提出警方
    製作之受理刑事案件報案三聯單之保存檔，為其於警詢中證
    承在卷，且其於警詢時起亦無法指認竊賊之特徵（編號6874
    號警卷第53頁），是縱認該人頭胸針係被害人乙○○失竊之
    物，因持有贓物之原因非僅行竊一途（如本案被告即稱係向
    ：跳蚤市場購得），況警察機關未於竊案現場採得任何跡證
    （如指紋）。再者證人乙○○經檢察官聲請傳喚請其攜帶人
    頭胸針至本院作證、辨認，惟證人於本院更四審審理到庭作
    證時，雖證稱：其領回上揭人頭胸針胸針係其所失竊物品，
    但已將人頭胸針送給其住在宜蘭姑姑，而其姑姑稱已經找不
    到了，故未帶到法庭來，不知何人竊取等語（本院重上更(四)
    卷第104 頁背面至第107 頁），則依證人乙○○之證述，仍
    無法指認竊賊之特徵，足見並無積極證據證明係被告所竊取
    ，實難僅以被告持有上開人頭胸針即認其為行竊之人甚明。
  (四)被害人陳林郁美如何於附表二編號四所示之時地遭竊如該編
    號所示之物，固據其於警詢及原審調查中指述在卷，並有贓
    物認領保管收據乙紙在卷可稽，復經其於原審攜帶所領回之
    鑲玉戒指到庭陳稱：玉係橢圓型，內有白點，剛好可配帶於
    其無名指上等語，經原審當庭勘驗證實該玉戒與被害人陳林
    郁美所述特徵相符，其當庭配帶亦可戴進左手無名指內之事
    實（原審第123 頁）。另被害人陳林郁美嗣於本院上訴審復
    證稱：「（失竊何東西？）項鍊、手鍊、珊瑚（做手鍊）、
    舊版臺幣10元（紅色）10張。（有無尋獲？）沒有，僅找到
    舊版臺幣及鑲玉之戒指（領回之東西是你的？）答：是的。
    （你掉之舊台幣為何？）係紅色，面額為10元，類似現發行
    之百元鈔。（尋獲回來之東西確係你的？）那戒子與臺幣與
    我遺失者相同」、「戒指確是我的」等語（本院上訴卷(一)第
    66頁、本院上訴卷卷(二)第19至20頁）。惟其中之舊版新臺幣
    係政府所發行，型式顏色一致，收藏者眾多，除非在紙幣上
    經人刻意記號，否則尚難以確定辨別係何人所有。另被害人
    陳林郁美具領之戒指，經原審當庭勘驗結果，核與被害人陳
    林郁美所述之特徵相符，且確可配帶，惟被害人陳林郁美當
    初係觀看電視得知警方查獲大批贓物主動至警局認領，其未
    提出警方製作之受理刑事案件報案三聯單之保存檔，為其於
    警詢中證承在卷；而被害人既已領回多時，能敘述戒指之特
    徵當可理解，尚不得以此認定該戒指確為被害人陳林郁美所
    有。又其於原審雖指稱：懷疑係竊賊之人有在其住處前探望
    為其撞見等語，惟於本院證稱：其所見探望其住處之人非被
    告等語（編號6874號警卷第25頁、原審卷第123 頁、本院上
    訴卷(一)第66頁背面），警察機關復未於竊案現場採得任何跡
    證（如指紋），縱認該戒指係被害人陳林郁美失竊之物，因
    持有贓物之原因非僅行竊一途，被害人陳林郁美又稱竊賊非
    被告，實難以被告持有上開戒指即推斷被告為行竊之人。
  (五)被害人翁柄豐係於附表二編號五所示之時地遭竊如附表該編
    號所示之物，雖據被害人翁柄豐於警詢、原審調查中指述在
    卷，並有贓物認領保管收據一紙在卷可稽，經原審當庭勘驗
    該珠寶盒上固載有金弘記銀樓名稱之住址、電話，此與被告
    辯稱其所有之珠寶盒係向鳳星銀樓、晶湛銀樓或向高福記批
    發中心所購得，未印上店名等語不符，又經原審將該珠寶盒
    提示予被告後，被告稱：不確定該首飾盒是否為其所有等語
    （原審卷第57頁背面）。惟查：金弘記銀樓既係經營金飾珠
    寶生意，其售出之珠寶自屬無數，即使珠寶盒出現於市面，
    亦僅能證明係其店內顧客購買攜出，被害人翁柄豐所領回者
    ，其上亦無任何與眾不同之特徵，被害人翁柄豐難謂無誤認
    之虞。再者，被害人翁柄豐當初亦係得知警方查獲大批贓物
    主動至警局認領，並未提出警方製作之受理刑事案件報案三
    聯單之保存檔，為其於警詢中證承在卷，且其於警詢時起即
    無法指認竊賊之特徵（編號6874號警卷第23頁），更未經警
    察機關於竊案現場採得任何跡證（如指紋），是既無積極證
    據足以證明上開無特徵之珠寶盒確係被害人所失竊之物，自
    無由推定係被告所偷竊。
  (六)被害人劉寶桂於附表二編號六所示住處係於該編號所示之時
    間遭竊如該編號所示之物，雖據被害人劉寶桂於警詢、原審
    調查中指述綦詳，並於原審調查時提出領回之2 只玉手鐲，
    當庭陳明該二手鐲特徵，認係其所有遭竊之物等語（原審卷
    第58頁背面）。被告則辯稱：該2 只手鐲係向晶湛銀樓所購
    云云，惟未描述其特徵（原審卷第58頁）。經原審訊以證人
    即晶湛銀樓之負責人葉素文，其證稱：被告曾向其借10多個
    玉鐲要供客人看，後來有如數歸還，惟其中1 個並非其所交
    付，2 人尚因此發生爭執等語（原審卷第312 頁）。查被害
    人劉寶桂經本院上訴審傳喚到庭證稱：「（你領回之東西有
    那些？）玉鐲2 個。（何處購得？）香港，約79、80年間，
    2 個共計2 萬5 千元臺幣購得。（玉鐲如何認定妳的？）黃
    紋路中有黑點2 個，另1 個紋路綠色部分。（為何記得？）
    因為我買時考慮很久。（錢幣如何確定？）錢幣我確有遺失
    ，但我不敢確定，因為我不記得鈔號了。（玉環部分？）很
    接近我的，我尚有很多價值的東西不見了」等語（本院上訴
    卷(一)第170 頁）。依被害人劉寶桂之證述，其中錢幣部分，
    因其未記鈔號無法確定，而玉鐲部分僅能認係接近其所有之
    物，且被害人劉寶桂當初係觀看電視始得知警方查獲大批贓
    物而主動至警局認領，其雖有提出警方製作之受理刑事案件
    報案三聯單之保存檔，但該保存檔並無失竊物品之記載（編
    號6874號警卷第36頁），嗣經本院前審向警察機關調取被害
    人劉寶桂原始之報案筆錄，經函覆稱：因時間久遠已不存在
    云云（本院上更(二)卷第56頁），當難佐證被害人劉寶桂所述
    係事實甚明。再者，被害人劉寶桂於警詢時起即無法指認竊
    賊之特徵（編號6874號警卷第34頁），更未經警察機關於竊
    案現場採得任何跡證（如指紋），是實難以被告持有被害人
    劉寶桂未能完全確認係其所有之失竊物，即遽推斷被告係行
    竊之人。
  (七)被害人馮文琪係於附表二編號七所示之時地遭竊如該編號所
    示之物品，固據被害人馮文琪於警詢、原審調查時指述在卷
    ，並有報案三聯單在卷為憑，又其領回ＯＣＴ0000000號古
    董錶1 只，亦有贓物認領保管收據在卷可證，復經其將該古
    董錶提出於原審，並證稱：該錶係其於10年前以5 百元向計
    程車司機所購得，有自行更換錶帶等語（原審卷第170 頁）
    ，且經原審當庭勘驗該只古董錶，上有時針、分針、秒針，
    另被害人馮文琪經本院上訴審傳訊到庭證稱：「（87年6 月
    有無遭竊？）有。（有無被破壞門鎖？）沒有。（那如何進
    入？）應係自大門進入。（你遺失之東西很多，僅找回古董
    錶1 只？）是的，那是遺失之東西中最不值錢。（確定領回
    的古董錶是你的？答：是的，我確定）」等語（本院上訴審
    卷(一)第170 頁背面至第171 頁）。惟被害人馮文琪當初亦係
    得知警方查獲大批贓物主動至警局認領，其雖有提出警方製
    作之受理刑事案件報案三聯單之保存檔，但該保存檔並無失
    竊物品之記載（偵查卷第33頁），且其於警詢時起亦無法指
    認竊賊之特徵（偵查卷第31頁），經警察機關復未於竊案現
    場採得任何跡證（如指紋），嗣經本院前審向警察機關調取
    被害人馮文琪原始之報案筆錄，經函覆稱：資料遺失無法提
    供等語（本院上更(二)卷第66頁），是縱認該古董錶係被害人
    馮文琪失竊之物，因持有贓物之原因非僅行竊一途，是實難
    以被告持有上開古董錶遽而推斷被告確為行竊者。
  (八)被害人高志華係於附表二編號八所示之時地遭竊如該編號所
    示之物等情，為其於警詢及原審時指述在卷，並有贓物認領
    保管收據在卷可稽，其於警詢中陳稱：其所認領之金手鐲空
    盒2 個，一為紅色、一為藍色，上有囍字，因為是其親自黏
    貼，故可指認等語（編號6874號警卷第55頁），又原審當庭
    勘驗被害人高志華所領回之空盒，其中有2 個載有寶泰銀樓
    之店名，亦與被告所辯經被害人高志華所領回之空盒皆於高
    福記批發中心所購，上無店名等語不符（原審卷第177 頁）
    ，惟被害人高志華於本院上訴審則證稱：「（87年6 月4 日
    你家有遭竊？）是的。（遺失何物？）現金、戒指、項鍊等
    很多東西，損失約30多萬。（是當日報警？）是的，約發現
    遭竊至報警約2 個鐘頭。（有製作筆錄？）寫三聯單。（如
    何知道認領？）看報紙過去瞧瞧，警員說若是我們的就可領
    回，我僅領回一些空盒子，當初警方說很像就可以拿。（這
    5 個空盒中有1 個印有「寶泰銀樓」址：永和市○○路50號
    ，你們有在那裡購買？）是我太太親戚送我們之結婚禮物，
    我們86年11月結婚。（尚有1 個貼有囍字之盒子？）那個找
    不到了，囍字貼在盒子上面。（那個囍字你們自己貼？）不
    是，是別人貼的。（這些盒子確實是你遺失的？）很像，但
    我不敢確定，因為裡面的東西我均未看到。（你說親戚確有
    在寶泰銀樓購買送你？）是的。」等語（本院上訴審卷(一)第
    168 頁）。是依被害人高志華於本院上訴審具結之證述，警
    員確曾對其稱只要很像即可認領，而其所領回之金手鐲空盒
    及項鍊空盒亦僅是很像其所遺失之物，而無法確定，盒上之
    囍字亦非其本人所貼，則顯見證人高志華於警詢中所述：空
    盒2 個，上有囍字，因為是其親自黏貼，故可指認等語，尚
    非實在。且被害人高志華當初亦係得知警方查獲大批贓物主
    動至警局認領，其未提出警方製作之受理刑事案件報案三聯
    單之保存檔，為其於警詢中證承在卷，且其於警詢時起即無
    法指認竊賊之特徵（編號6874號警卷第55頁），更未經警察
    機關於竊案現場採得任何跡證（如指紋），縱認被告所述其
    取得上開2 空盒之來源不可採，亦僅能認被告所述之來源不
    實，因持有贓物之原因非僅行竊一途，且被害人高志華亦無
    法確定該2 空盒確屬其失竊之贓物，亦難單純以被告持有上
    開2 空盒而遽論被告為行竊之人。
  (九)被害人莊雪萍係於附表二編號九所示之時地遭竊如該編號所
    示之物品，固據被害人莊雪萍於警詢、原審調查時指述在卷
    ，並有贓物認領保管收據在卷可查，據被害人莊雪萍於原審
    訊問時指稱：其領回之Ｋ金戒指上1 個花紋不見，另瑪瑙墜
    子的形狀及大小與我遺失者相同等語，經原審當庭勘驗該戒
    指，其上確有1 處花紋遭磨平，而被告於同庭所辯：該戒指
    內圈有14Ｋ標記云云，固經原審勘驗結果發現被害人領回之
    Ｋ金戒指並無該標示（原審卷第178 頁背面至第179 頁）。
    惟被害人莊雪萍並未明確說明其具領之物品原有如何之特徵
    ，可供確認係其所失竊之物，被害人莊雪萍經本院上訴審傳
    訊復未到庭（本院上訴審卷(二)第14頁），而被害人莊雪萍當
    初亦係得知警方查獲大批贓物主動至警局認領，復未提出警
    方製作之受理刑事案件報案三聯單之保存檔，且其於警詢時
    起即無法指認竊賊之特徵（編號6874號警卷第70頁），更未
    經警察機關於竊案現場採得任何跡證（如指紋），是在無法
    確認上開Ｋ金戒指等物確屬被害人莊雪萍失竊之物，復無現
    場跡證足證被告有至遭竊現場之情形下，自難僅憑被害人莊
    雪萍於事後指認無何明確原始特徵之物品，即遽認此部分係
    被告所偷竊。
  (十)被害人張啟宣係於附表二編號十所示時地遭竊如該編號所示
    物品，固據被害人張啟宣於警詢、原審調查中指述綦詳，並
    有報案三聯單影本在卷可稽，據被害人張啟宣於原審證稱：
    領回之紅寶石確為其所有，係40年前訂婚之際，於臺中瑞成
    銀樓所購買，兩者重量完全相符云云（原審卷第172 頁），
    並提出保單影本為憑（原審卷第205 頁）。惟查卷附警方製
    作之受理刑事案件報案三聯單之保存檔，並未記載被害人張
    啟宣所失竊之物為何物（編號6874號警卷第29頁），而被害
    人張啟宣於本院前次審理訊問時證稱：我向警方領回之紅寶
    石後又遺失了，該紅寶石是我訂婚時買的，沒有特徵，我領
    回的東西不是很值錢，應該是紅水晶，那種東西很常見，很
    多人都有，我在警局認領時有要求警方秤重看是否與我保單
    上所載之重量相符才要領回，但警方說沒有秤子，跟我說領
    回去就好等語（本院上更(一)卷第140 至143 頁），被害人張
    啟宣前後證述顯有歧異，且被害人張啟宣於原審並未陳述其
    具領之紅寶石之特徵，原審亦疏未秤重以資核對，又經本院
    前審向警察機關調取被害人張啟宣原始之報案筆錄，惟承辦
    之臺中縣政府警察局豐原分局始終未有回覆（本院上更(三)卷
    第53頁），則被害人張啟宣所領回之紅寶石是否確屬其失竊
    之物實有疑問。再者被害人張啟宣當初亦係得知警方查獲大
    批贓物主動至警局認領，其於警詢時起即無法指認竊賊之特
    徵（編號6874號警卷第27頁），更未經警察機關於竊案現場
    採得任何跡證（如指紋），是在無法確認上開紅寶石等物確
    屬被害人張啟宣失竊之物，復無現場跡證足證被告有至遭竊
    現場之情形下，當難僅憑被害人張啟宣事後不明確之指認遽
    認為竊行者確係被告。
  (十一)被害人陳鴛鴦係於附表二編號十一所示之時地遭竊如附表該
    編號所示物品之事實，固據被害人陳鴛鴦於警詢、原審調查
    中指述在卷，並有贓物認領保管收據及戒指等物之保單在卷
    為憑。惟被害人陳鴛鴦嗣於原審調查中復證稱；於警局領回
    之戒指，經比對後與其遭竊之戒指形狀不符，但其中之玉墜
    確為其所有遭竊之物等語，並提出照片1 幀附卷為證（原審
    卷第178 頁）。又被害人陳鴛鴦經本院上訴審傳訊到庭證稱
    ：「（87年6 月28日何處遭竊？）中和市○○街住處。（何
    時遭竊？）應是7 、8 點（晚上）。（失竊何物？）現金新
    臺幣1 萬1793元、玉項鍊、手錶兩對、戒指等。（領回何物
    ？）玉項鍊。（如何證明是你的？）看照片是我的。（顏色
    ？）花紋均一樣。（鍊子已經不見了？）鍊子較值錢領回時
    就沒有了，這墬子不值錢。（這玉項鍊來源？）老父母60多
    年送我的，剛開始是有經常戴，後20多年沒帶了，這東西不
    值錢但現市面不多見，東西是否有誤認我不知道。（戒指不
    是你的為何領回？）誤認所致，我上次已經否認」等語（本
    院上訴審卷(一)第170 頁）。依據被害人陳鴛鴦上揭證述，顯
    示其所認領物品中之戒指係屬誤認，而玉項鍊（墜子）是否
    確屬其失竊之物，亦無法確定，則被害人陳鴛鴦所領回之墜
    子是否確屬其失竊之物實有疑問。再被害人陳鴛鴦當初亦係
    得知警方查獲大批贓物主動至警局認領，其於警詢時起即無
    法指認竊賊之特徵（編號6874號警卷第41頁），更未經警察
    機關於竊案現場採得任何跡證（如指紋），是在無法確認上
    開物品確屬陳鴛鴦失竊之物，復無現場跡證足證被告有至遭
    竊現場之情形下，自亦難憑被害人陳鴛鴦事後不明確之指證
    遽認為竊行者確係被告。
  (十二)被害人劉政宏如附表二編號十二所示之住處係於該編號所示
    時地遭竊之事實，固據被害人劉政宏於警詢及原審調查中指
    述在卷，並有贓物認領保管收據附卷為憑，經原審訊以其憑
    如何之特徵可認出其遭竊之Ｋ金戒指1 枚時，該被害人證稱
    ：戒指是其在士林夜市花三百元買的，其是以內圈標有ＫＧ
    ＯＬＤ131 之字樣認出來等語，復經原審當庭勘驗其所領回
    戒指之內圈確有該等字樣，被告則無法陳述該枚戒指有何足
    可辨識之特徵（原審卷第179 頁）。惟被害人劉政宏經本院
    上訴審傳訊到庭作證稱：該Ｋ金戒指係其在士林夜市攤位以
    三百元購得，係大眾規格等語（本院上訴審卷(一)第147 至14
    8 頁）。按既係大眾規格且係在夜市廉價購得，則該物品必
    是數量眾多，隨處可買，復非貴重或紀念物品，衡情亦無為
    特別標記之理，自難憑該物之標字即認定係被害人劉政宏所
    有。況且被害人劉政宏當初亦係得知警方查獲大批贓物主動
    至警局認領，其未提出警方製作之受理刑事案件報案三聯單
    之保存檔，且其於警詢時起即無法指認竊賊之特徵（偵查卷
    第19頁），更未經警察機關於竊案現場採得任何跡證（如指
    紋），是在無法確認上開戒指確屬被害人劉政宏失竊之物，
    復無現場跡證足證被告有至遭竊現場之情形下，自亦難認被
    害人劉政宏住處之竊案確係被告所為。
  (十三)被害人許重光係於附表二編號十三所示之時地遭竊如該編號
    所示之物之事實，固據被害人許重光於警詢、原審調查時指
    述在卷，並有報案三聯單影本在卷為憑，堪認其住處確有於
    上揭時間遭竊之事實。又被害人許重光所領回之物品，除大
    陸人民幣外，尚有含座之掛錶1 只，經原審當庭勘驗該掛錶
    ，其錶面上有時針、分針、秒針，並停於5 時51分46秒，底
    座部分則另有2 個筆座，標示為義大利製，被害人許重光於
    警詢時指稱：該掛錶是放在我書桌上，幾乎每天接觸，故印
    象深刻等語（編號6874號警卷第20頁），其於原審調查時證
    稱：該掛錶在失竊前就已停止，雖該錶是很大眾化物品，但
    與其原擁有者完全一樣，其確定該錶即為其所遺失之物等語
    （原審卷第451 頁）；而被告經原審命其當庭繪出其所有掛
    錶之樣式附卷，則稱：該掛錶只有時針、分針而無秒針云云
    （原審卷第490 頁背面、第491 頁、第494 頁），核與被害
    人許重光所提出掛錶之特徵、樣式固不相符。惟被害人許重
    光於本院上更一審審理時結證稱：我領回的掛錶含座1 只，
    並非定做的東西，一樣的掛錶應該還有，但和我失竊的一樣
    ，我失竊的掛錶是客戶送我的紀念品，上面沒有打上文字，
    也沒有品牌等語，並有該掛錶的照片一幀在卷可參（本院上
    更(一)卷第43頁背面至第44頁、第80頁、第84頁）。依被害人
    許重光之證言可知，該掛錶非專屬之物，且屬大眾化物品，
    被害人許重光係由該掛錶外觀與其失竊之物相仿，即認該物
    屬其所有，則是否能憑被害人許重光事後指稱其失竊時掛錶
    已停止運轉及錶上有無時針、分針、秒針，即斷定該物確係
    被害人許重光失竊之物，尚非無疑。至於被害人許重光所認
    領之大陸人民幣，既係流通於大陸之幣券，當今海峽兩岸人
    民交往頻繁，國人持有人民幣之情形亦屬普遍，除非經人刻
    意記住編號，否則難以辨別各該幣券究係何人所有，自亦不
    能單憑被害人許重光事後指認屬大眾普遍之物而遽認係被告
    所竊。況且，被害人許重光當初係觀看電視得知警方查獲大
    批贓物而主動至警局認領，其雖有提出警方製作之受理刑事
    案件報案三聯單之保存檔，但該保存檔並無失竊物品之記載
    （編號6874號警卷第22頁），嗣經本院前審向警察機關調取
    被害人許重光原始之報案筆錄，經函覆稱：因時間久遠已不
    存在云云（本院上更(二)卷第56頁），而被害人許重光於警詢
    時起即無法指認竊賊之特徵（編號6874號警卷第20頁），更
    未經警察機關於竊案現場採得任何跡證（如指紋），是實難
    以被告持有上開不能完全確認係被害人許重光失竊物之掛錶
    等物遽而推斷被告即為行竊之人。
  (十四)被害人孫愛雲係於附表二編號十四所示之時地遭竊如該編號
    所示物品之事實，固經被害人孫愛雲於警詢及原審調查時指
    述在卷，並有報案三聯單及贓物認領保管收據附卷可稽，其
    於原審調查時就其所領回玉墜亦陳明相關特徵（有裂縫），
    與原審勘驗結果相符，另就其所領回之鑽石耳環，其證稱：
    係其於86年於環亞百貨公司所購，其認領時耳環仍插置於其
    買來時即有之厚紙片上，故其肯定係其失竊之物，至珍珠耳
    環、戒指係因造型特殊、珍珠項鍊則因扣環之造型特殊而確
    認為其所失竊之物等語，被告於原審就該等物品無法清楚描
    述其特徵，其中就袖扣部分，被告供稱：係於鳳星銀樓所購
    經常使用云云，被害人孫愛雲則稱：其不常使用等語，經原
    審當庭勘驗該袖扣之外觀色澤尚甚為新穎（原審卷第440 頁
    至第441 頁背面）。惟被害人孫愛雲於本院上更一更審時證
    稱：87年7 月20日我住處失竊，我只記得掉了金子，其他小
    東西我不記得了，我領回的玉墜、珍珠耳環、項鍊早就不在
    了，我失竊的玉墜是在西寧南路那邊菜市場買的，只有幾百
    塊，上面有裂痕，我領回的玉墜有何特徵我忘記了，我失竊
    的珍珠耳環是在路邊攤買的，價值不超過新台幣1 千元，像
    是鎖鏈型的，而我領回的珍珠耳環造型是水滴狀的，我失竊
    的項鍊是我婆婆去日本玩時買回來送的，扣環的地方是像珍
    珠的圓形等語（本院上更(一)卷第181 至183 頁）。查被害人
    孫愛雲所認領之鑽石耳環、玉墜、珍珠耳環、項鍊等物，既
    係購自環亞百貨公司、菜市○○路邊攤或日本旅遊之紀念品
    ，應屬大眾普遍之物，至於其於原審訊問時所稱耳環仍插置
    於其買來時即有之厚紙片上，惟其究竟如何斷定該厚紙片即
    係其買來所有，尚有疑問，蓋既係購自百貨公司，當係普遍
    之物，而耳環仍插置於厚紙片上，亦所在多有，又如何能斷
    定係其原購買時即有之厚紙片？且縱認被害人孫愛雲於原審
    所為之指認，因當時物品仍在，指認內容明確，而較可採信
    ，惟其當初亦係得知警方查獲大批贓物主動至警局認領，其
    雖有提出警方製作之受理刑事案件報案三聯單之保存檔，但
    該保存檔並無失竊物品之記載（編號6874號警卷第67頁），
    嗣經本院前審向警察機關調取被害人孫愛雲原始之報案筆錄
    ，經函覆稱：因90年9 月17日納莉風災，資料淹沒，無法提
    供云云（本院上更(二)卷第65頁），而被害人孫愛雲於警詢時
    起即無法指認竊賊之特徵（編號6874號警卷第34頁），更未
    經警察機關於竊案現場採得任何跡證（如指紋），是實難以
    被告持有上開物品遽而推斷被告即為行竊之人。
  (十五)被害人劉郭猜之住處係於附表二編號十五所示之時間遭竊之
    事實，固據被害人劉郭猜於警詢及原審訊問時指述在卷，並
    有報案三聯單影本、贓物認領保管收據在卷為憑，且其於原
    審訊問時堅稱：其所領回之戒指確為其所有等語，但其自警
    詢至原審訊問時皆未言明其據以辨識所領回物品之特徵，僅
    稱：與我在泰國買回之物完全一樣等語（編號6874號警卷第
    30頁、原審卷第54至55頁），經原審將被害人劉郭猜所領回
    之戒指1 只提示予被告（另1 只戒指被害人已無法尋得），
    被告供稱：Ｋ金戒臺係向泰來當鋪所購得，而由其自己鑲上
    蘇聯鑽等語（原審卷第54頁背面），嗣經原審訊以證人即泰
    來當鋪負責人陳金城，其證稱：被告確曾在其店裏買過很多
    金子、珠寶、玉等物回去加工後再持以向其店典當等語（原
    審卷第376 頁），亦足認被告此部分供述非虛。而被害人劉
    郭猜另領回之現金硬幣50元，因屬流通貨幣，更不具特徵。
    又被害人劉郭猜當初亦係經由電視得知警方查獲大批贓物主
    動至警局認領，其雖有提出警方製作之受理刑事案件報案三
    聯單之保存檔（報案人為劉永裕），但該保存檔並無失竊物
    品之記載（編號6874號警卷第31-1頁），嗣經本院前審向警
    察機關調取被害人劉永裕原始之報案筆錄，經函覆稱：因水
    災關係，資料流失，無法提供云云（本院上更(二)卷第55頁）
    ，而被害人劉郭猜於警詢時起即無法指認竊賊之特徵（編號
    6874號警卷第30頁），更未經警察機關於竊案現場採得任何
    跡證（如指紋），是實難以被告持有上開不能完全確認係被
    害人劉郭猜失竊物品之物遽而推斷被告即為行竊之人。
  (十六)被害人鍾玉燕住處係於附表二編號十六所示之時間遭竊如該
    編號所示物品之事實，雖據被害人鍾玉燕於警詢、原審調查
    時指述綦詳，並有報案三聯單影本、贓物認領保管收據在卷
    為憑，而被害人鍾玉燕經原審訊問結果，其肯定其所領回之
    物品為其所有，稱：金飾盒是在斗六、雲林買的，戒指是其
    在臺南做直銷時所購得，其確定該戒指為其所有等語（原審
    卷第55頁）。惟經原審當庭勘驗前開物品，被害人鍾玉燕所
    領回之珠寶空盒，其於認領之初即未敘明有何特殊可資憑認
    之處，而被告確亦向高福記批發中心購買珠寶空盒之事實，
    復據證人即高福記批發中心之負責人高炳坤於原審訊問時證
    稱：我有見過被告，且店內所賣之盒子皆為工廠大批製作，
    沒有什麼特色等語（原審卷第315 頁），而原審命被告繪出
    高福記批發中心之店內位置圖，提示予證人高炳坤，亦屬無
    誤（原審卷第315 至316 頁），是已難憑前開珠寶空盒即認
    被告有行竊之事實；又被害人鍾玉燕既未敘明所認領戒指之
    明顯特徵，且陳稱：該戒指係於做直銷所購得等語，則相同
    樣式物品之銷售管道不止一端，顯難遽認被害人鍾玉燕所領
    回之戒指確為其遭竊之物。至於本院前審向警察機關調得被
    害人鍾玉燕原始之報案筆錄，被害人鍾玉燕於該原始報案筆
    錄中固有指稱：其有失竊金戒指等物，但其於該次警詢中亦
    未說明其失竊物品之特徵，且其於該次警詢中所述：失竊物
    大概都是結婚使用的金飾等語（本院上更(二)卷第59頁），亦
    核與其於原審所述之金飾來源尚有出入。再觀以被害人鍾玉
    燕於警詢時起即無法指認竊賊之特徵，更未經警察機關於竊
    案現場採得任何跡證（如指紋），是實難以被告持有上開不
    能完全確認係被害人鍾玉燕失竊物品之物遽而推斷被告即為
    行竊之人。
  (十七)被害人白淑珍住處於附表二編號十七所示之時地遭竊之事實
    ，固經被害人白淑珍於警詢、原審調查時指述在卷，惟其於
    警詢中未能清楚描述所領回物品之特徵，經原審加以追問，
    則稱：領回之物品皆為大眾化的物品云云，且又未能將所領
    回之物提出供勘驗（編號6874號警卷(一)第72頁、原審卷第55
    頁背面至第56頁），再被害人白淑珍於警詢時起即無法指認
    竊賊之特徵，更未經警察機關於竊案現場採得任何跡證（如
    指紋），是尚難認前開物品確為被害人白淑珍所有，並進而
    推論係被告所竊。
  (十八)被害人黃建志住處係於附表二編號十八所示之時間遭竊之事
    實，經其於警詢、原審調查時指述在卷，並提出刑案通報單
    影本為證，惟於原審，就被害人黃建志所領回之珠寶空盒，
    其亦無法確定為其所有，對其另領回之領帶夾1 個，其雖證
    稱：可認定係其所有等語，惟無何特徵（原審卷第173 至17
    4 頁），而被害人黃建志於本院上訴審審理時陳稱：「（領
    回何物？）領帶夾、金戒金鍊盒3 個。（何情況下領回？）
    與我遺失之東西相似。（警方如何說？）東西像你的就領回
    去，這些東西很普遍」等語（本院上訴卷(三)第68頁）。足見
    被害人黃建志係在警方告知東西像的就領回之情形下領回與
    其失竊物相似之物，且被害人黃建志於警詢時起即無法指認
    竊賊之特徵（編號6872號警卷第10頁），更未經警察機關於
    竊案現場採得任何跡證（如指紋），是尚難認前開物品確為
    被害人黃建志所有，並進而推論係被告所竊。
  (十九)被害人林守志係於附表二編號十九所示之時間，將其所有之
    自用小客車停放於臺北市○○○路附近之中興紡織大樓地下
    停車場而遭竊，嗣因其家中鑰匙置於該車上，其住處於當日
    亦遭竊如附表二該編號所示之物品等情，固據被害人林守志
    於原審到庭指述在卷，並有贓物認領保管收據在卷可稽，且
    提出中興紡織大樓地下停車場當日之錄影帶1 捲，因其所領
    回者僅係一空珠寶盒，雖其於原審指述：該珠寶盒上有緞帶
    花，可確定確為其所失竊之物等語，然因該物已丟棄，致無
    從勘驗（原審卷第57頁），而被告確有向高福記批發中心購
    買珠寶盒之事實，前已認定，自無法確認該珠寶盒是否確為
    被害人林守志所有之物。此外，復經原審將被害人林守志所
    提之錄影帶囑託臺灣省政府警政廳刑事警察大隊鑑驗，經該
    大隊將該車駛出停車場時之畫面放大影像後，仍無法辨識出
    該車輛之駕駛人是否即為被告，有該大隊87年11月26日刑鑑
    字第5844號鑑驗通知書及影像照片2 份在卷可參（原審第35
    0 頁，照片外放），是實難遽認被告涉有該次竊盜犯行。
  (二十)被害人林紓存雖於警詢中指稱：其於附表二編號二十所示時
    地失竊如該編號所示之物等語，並有報案三聯單影本附卷為
    憑，然觀其所領回之物品全為外幣及珠寶袋，有贓物認領收
    據存卷可參，查外幣為代替物，外觀上並無可資辨識之特徵
    ，又珠寶袋1 個已據該被害人領回，警詢中未見載明該珠寶
    袋之特徵，且原審傳拘該被害人無著，自無從辨明該空珠寶
    袋之特徵，自難憑此即認被告持有為警查獲之外幣等物係源
    自於被害人林紓存住處所竊之物。至於本院前審向警察機關
    調得被害人林紓存原始之報案筆錄，被害人林紓存於該原始
    報案筆錄中固有指稱：其有失竊外幣及珠寶等物，但其於該
    次警詢中亦未說明其失竊物品之特徵，復未見及竊賊（本院
    上更(二)卷第63至64頁），更未經警察機關於竊案現場採得任
    何跡證（如指紋），是實難以被告持有上開不能完全確認係
    被害人林紓存失竊物品之物遽而推斷被告即為行竊之人。
  附表二編號二一所示之被害人連叔圓住處係於87年3 月24日
    遭竊，失竊如該編號所示物品之事實，雖據被害人連叔圓於
    警詢中指述在卷，並於警方扣案物品中領回珍珠項鍊1 條、
    手錶2 只，有贓物認領保管收據一紙在卷可稽。惟警方並未
    要求被害人連叔圓描述其所領回物品之特徵，即逕予發還，
    經原審及本院上訴審通知其到庭均未果，致無從確認該被害
    人所領物品是否確具相當特色而無誤認之虞，被告既堅決否
    認有該次行竊之事實，又無法提示被害人領回之物品供被告
    辨明其來源，復經原審訊以證人即鳳星銀樓之負責人陳朝賢
    ，其證稱：被告確曾於其銀樓購買珠類項鍊、黃金、養珠戒
    指等物（原審卷第310 至311 頁、第453 至454 頁），再者
    ，被害人連叔圓於警詢時亦無法指認竊賊之特徵（編號6874
    號警卷第16頁），更未經警察機關於竊案現場採得任何跡證
    （如指紋），是實難據以認定被告有為該次竊盜犯行。
  被害人王立我係於附表二編號二二所示之時地遭竊如該編號
    所示之物品等情，固據被害人王立我於警詢、原審調查中指
    述在卷，並有贓物認領保管收據一紙附卷可憑，被害人王立
    我於警詢中復表示其所認領之大陸郵票因當時鮮少有人收集
    ，很多張都很少見，而紀念幣之封裝係其親自所為，故可肯
    定所領回之物確為其所有云云（偵第6872號卷第37頁），嗣
    於原審訊問時又再次肯定其所領回之物品確為其所遭竊之物
    等語（原審卷第124 頁）。惟其所領回之物品，經原審當庭
    勘驗，銀幣11枚中，有4 枚為流通之外幣，其餘銀幣、紀念
    幣亦無特殊之特徵，至其所領回之郵票，除1 張為本國郵票
    外，餘均係大陸郵票，以當時兩岸之交流狀況，大陸郵票非
    無法取得，參以被害人王立我係遺失集郵冊2 批，其領回之
    郵票則係零散放置，是否即為其遭竊之郵票，實不無可疑，
    此外，被害人王立我於警詢時亦無法指認竊賊之特徵，更未
    經警察機關於竊案現場採得任何跡證（如指紋），是實難據
    以認定被告有為該次竊盜犯行。
  被害人宋慧娟住處係於附表二編號二三所示時地遭竊，損失
    如該編號所示之物品，嗣於扣案物品中領回洋酒一瓶、裝金
    飾用之紙袋一個等情，雖據被害人宋慧娟於警詢及原審調查
    時指述綦詳，並有贓物認領保管收據乙紙在卷為憑，是其住
    處遭竊之事實固堪認定。惟被害人宋慧娟所領回之ＥＸＴＲ
    Ａ洋酒1 瓶，並無特殊之特徵，且經原審訊以證人吳倩玉，
    其證稱：於87年2 月過年時曾送被告二瓶酒，1 瓶為ＸＯ，
    1 瓶為ＥＸＴＲＡ等語（原審卷第411-412 頁），是尚難認
    扣案之該瓶洋酒確為被告自宋慧娟住處所竊；另被害人宋慧
    娟所領回之裝金飾用之空紙袋因其已丟棄，未能提出供勘驗
    ，而其警詢筆錄、贓物認領保管收據中均未載明該紙袋是否
    載有何店名、或何特徵，被害人宋慧娟亦無法指認竊賊之特
    徵，更未經警察機關於竊案現場採得任何跡證（如指紋），
    自難徒憑該只紙袋即認定係被告竊取被害人宋慧娟所遭竊之
    物品。
  被害人王筱芬係於附表二編號二四所示時地遭竊之事實，固
    據被害人王筱芬於警詢、原審調查時指述在卷，然其於警詢
    中未能清楚指明所領回物品之特徵，於原審調查中則陳稱：
    所領回之物品皆為大眾化普通之商品，不能肯定確為遭竊物
    品等語（原審卷第507 頁），被害人王筱芬亦始終無法指認
    竊賊之特徵（編號6872號警卷警卷(二)第7 頁），更未經警察
    機關於竊案現場採得任何跡證（如指紋），自難認被告有為
    該次竊行。
  被害人杜林錦雲係於附表二編號二五所示時地遭竊之情，雖
    據被害人杜林錦雲於警詢中指述在卷，並有贓物認領保管收
    據在卷為憑，而對其領回之珠寶盒空盒1 個，其證稱：內裝
    之珠寶係於榮星銀樓所購得等語，惟經原審勘驗該珠寶盒並
    無該銀樓之店名，僅於盒底載有Made in Tailand 等字樣，
    雖與被告所辯：該盒係向高福記批發中心所購，上無店名，
    亦無特徵等情節不相符，但被害人杜林錦雲於原審訊問時亦
    承稱：並不十分確定該珠寶盒即為其所失竊等語（原審卷第
    122 至123 頁），被害人杜林錦雲亦始終無法指認竊賊之特
    徵（編號6874號警卷第18頁），更未經警察機關於竊案現場
    採得任何跡證（如指紋），是被害人杜林錦雲既無法確認其
    具領者確為其遭竊之物，縱使被告對該珠寶盒來源之供述有
    可疑之處，亦難徒憑該空珠寶盒即認被告有為此次竊行。
  附表二編號二六所示被害人張華坤部分，經被害人張華坤於
    警詢中指述其住處於附表該編號所示時地遭竊等情，並有贓
    物認領保管收據、報案三聯單影本附卷可證，固足認被害人
    張華坤之住處確有遭竊之事實無訛。惟觀以被害人張華坤所
    領回之物品，皆為大量生產之物品，警詢筆錄亦未見被害人
    張華坤述明所領回物品之特徵（偵第6872號卷第13頁），檢
    察官就此亦未予究明，該被害人復經原審傳拘未果，況證人
    即吉利當鋪負責人鄭曙鵬於原審訊問時證稱：被告於我當鋪
    曾購買一支都彭牌鋼筆等情（原審卷第313 至314 頁），再
    觀以被害人張華坤於警詢中亦無法指認竊賊之特徵（編號68
    74號警卷第18頁），更未經警察機關於竊案現場採得任何跡
    證（如指紋），是尚難遽認被告有為該次竊行。
  被害人洪秋香於警詢中雖指述：其住處於附表二編號二七所
    示時間遭竊等語，其夫廖鴻基於原審調查時亦為相同之指稱
    ，並有報案三聯單影本在卷可稽。惟觀以卷附之贓物認領保
    管收據，其僅領回空珠寶盒4 只，於警詢中警員並未問明特
    徵即逕予發還，復因被害人洪秋香已將前揭空盒丟棄而無法
    提出以供法院勘驗（原審卷第176 頁），且經本院前審向警
    察機關調得廖鴻基原始之報案筆錄，其於該原始報案筆錄中
    固有指稱：其有失竊手戒、金項鍊等物，但其於該次警詢中
    亦未說明其失竊物品之特徵，復未見及竊賊（本院上更(二)卷
    第60頁），更未經警察機關於竊案現場採得任何跡證（如指
    紋），是自難憑空珠寶盒即認被告涉犯此次竊盜犯行。
  被害人鄔文杰係於附表二編號二八所示時地遭竊如該編號所
    示之物等情，固據被害人鄔文杰於警詢及原審調查時指述在
    卷，並有贓物認領保管收據在卷為憑。惟其於警詢中雖表明
    所領回之珍珠耳環係結婚之時親自挑選送予其妻之物，故十
    分肯定為其所有等語（偵第6872號卷第42頁），但經原審囑
    其將所領回之物攜帶到庭，經當庭勘驗，該珍珠耳環造型簡
    單，與市面上所售珍珠耳環無異，被害人鄔文杰亦當庭表明
    其妻並不十分肯定該耳環確為其等所遺失等語（原審卷第17
    7 頁背面），且被害人鄔文杰亦無法指認竊賊之特徵，更未
    經警察機關於竊案現場採得任何跡證（如指紋），是自難憑
    該耳環即認被告涉犯此次竊盜犯行。
  被害人馮明玲住處係於附表二編號二九所示時地遭竊之事實
    ，固據被害人馮明玲於警詢、原審調查中指述在卷，復有贓
    物認領保管收據存卷可佐。惟其所領回之物品除外幣外，係
    Ｋ金戒指及玉各1 個，其於警詢中並未陳明所領回物品有何
    特徵，經原審就此加以訊問，其陳稱：事實上並不肯定領回
    之戒指、玉係其所遺失之物等語（原審卷第60頁），且被害
    人馮明玲亦無法指認竊賊之特徵（編號6874號警卷第60頁）
    ，更未經警察機關於竊案現場採得任何跡證（如指紋），自
    難憑其指述，即認被告有此次竊盜犯行。
  被害人于披霞住處係於附表二編號三０所示之時地遭竊，失
    竊如附表二該編號所示之物等情，固據被害人于披霞於警詢
    中指述在卷，並提出報案三聯單附卷為證，其於原審調查中
    並陳稱：其除失竊如附表所示之物外，尚失竊照相機2 台、
    無線電手機1 個、印章2 個、健保卡2 張等語，是其住處於
    上揭時間失竊之事實固堪認定。惟觀以被害人于披霞所領回
    如附表該編號所示之物品，如舊版臺幣、民初大硬幣等，並
    無特別之特徵，固不待言，而經原審請其將所領回之裝酒袋
    2 個、胸別針1 只攜帶到庭，該酒袋一為綠色、一為紅色，
    被害人于披霞於原審證稱：我所領回之胸別針係很普遍的東
    西，於夜市以99元之價格購得，所領回之東西都無何特色等
    語（原審卷第248 頁背面）；被告於同庭辯稱：該胸針係其
    於士林夜市所購得，酒袋則係自吳倩玉處取得等語，經原審
    訊以證人吳倩玉證稱：被告曾向我要過三個酒的絨布袋，分
    別為紅色、藍色、綠色等語（原審卷第411 頁背面），則被
    告就此部分所辯尚非虛構，是尚難認上開物品確係被害人于
    披霞遭竊之物品。此外，經本院前審向警察機關調得被害人
    于披霞原始之報案筆錄，其於該原始報案筆錄中固有指稱：
    其有失竊洋酒等物，但其於該次警詢中亦未說明其失竊物品
    之特徵，復未見及竊賊（本院上更(二)卷第62頁），更未經警
    察機關於竊案現場採得任何跡證（如指紋），自難推認被告
    有此次行竊之事實。
  被害人張佳蓉係於附表二編號三一所示之時地遭竊之事實，
    雖據被害人張佳蓉於警詢及原審調查時指述在卷，並有案件
    報案證明申請書影本1 紙附卷可證，而其領回皮夾1 個，亦
    有贓物認領保管收據1 紙在卷為憑。惟觀以卷附之報案證明
    申請書上所載之被竊物品，並未提及所領回之皮夾（警卷(一)
    第四九頁），則被害人張佳蓉是否於當日確有遭竊一只皮夾
    ，已屬有疑；又經被害人張佳蓉將該皮夾提出於原審，其所
    憑據以領回該皮夾之特徵為：內部之摺痕及內部為紫色之色
    澤特殊，而該皮夾為鎮金店之贈品等語，被告隨後始經提至
    ，經原審將該只皮夾外觀提示予被告，被告卻能清楚供稱：
    該皮夾為三折，紫色襯裏，中有一橫槓可置戒指，係鎮金店
    出品之物，其於跳蚤市場購得等語（原審卷第172 頁背面、
    第174 頁背面），所述特徵核與該只皮夾相符，況且，被害
    人張佳蓉於警詢時起即無法指認竊賊（編號6874號警卷第48
    頁），更未經警察機關於竊案現場採得任何跡證（如指紋）
    ，自難徒憑被害人張佳蓉前開指述遽認被告有為該次竊行。
  被害人吳全壽於警詢及原審調查時雖指稱：其住處於附表二
    編號三二所示時地遭竊如附表二該編號所示物品等語，並提
    出報案三聯單為據，惟其僅領回ＸＯ洋酒1瓶，有贓物認領
    保管收據在卷可憑，而被告確經吳倩玉贈與ＸＯ洋酒1 瓶之
    事實，業經證人吳倩玉於原審證述在卷（原審卷第411 頁）
    ，且被害人吳全壽於原審訊問時亦陳稱：因同品牌之洋酒外
    觀皆相同，故其不確定所領回之洋酒是否確為其所遭竊等語
    （原審卷第180 頁）。況且，被害人吳全壽當初係觀看電視
    得知警方查獲大批贓物主動至警局認領，其雖有提出警方製
    作之受理刑事案件報案三聯單之保存檔，但該保存檔並無失
    竊物品之記載（偵字第6872號卷第30頁），嗣經本院前審向
    警察機關調取被害人吳全壽原始之報案筆錄，經函覆稱：因
    時間久遠無法調閱云云（本院上更(二)卷第54頁），而被害人
    吳全壽於警詢時起即無法指認竊賊之特徵（偵字第6872號卷
    第第28頁），更未經警察機關於竊案現場採得任何跡證（如
    指紋），是自難認為警查獲之洋酒係被告自被害人吳全壽住
    處所竊得。
  被害人劉巫翠雖於警詢中指稱：其於附表二編號三三所示
    之時地遭竊該編號所示物品等語，並有報案三聯單影本在卷
    可證。惟觀以其所領回之物品全為外幣，有贓物認領保管收
    據在卷為憑，查外幣係屬代替物，外觀上並無可資辨識之特
    徵（原審卷第310 頁），且經本院前審向警察機關調得劉巫
    翠家人劉昭暉之原始報案筆錄，劉昭暉於該原始報案筆錄
    中固指稱：有失竊外幣等物，但其於該次警詢中亦未說明其
    失竊外幣有何特徵，復未見及竊賊（本院重上更(三)審卷第57
    頁），更未經警察機關於竊案現場採得任何跡證（如指紋）
    ，是自難憑被告持有為警查獲之外幣即認係其竊自被害人劉
    巫翠住處。
  被害人賴偉宗住處係於附表二編號三四所示之時地遭竊之情
    ，業據被害人賴偉宗於警詢及原審調查時指述在卷，並有贓
    物認領保管收據在卷為憑，惟被害人賴偉宗僅領回並無何特
    徵之舊版臺幣、七彩項鍊，雖其於原審指稱：該項鍊係購自
    中興百貨公司等語（原審卷第250 頁），但被告於同庭辯稱
    ：該物係其購自跳蚤市場等語。查該條項鍊縱外觀與被害人
    賴偉宗遭竊者相同，然因其無從說明其據以認領之特徵，復
    係購自於百貨公司之普遍大眾之物，而被害人賴偉宗於警詢
    時起即無法指認竊賊之特徵（編號6874號警卷第68頁），更
    未經警察機關於竊案現場採得任何跡證（如指紋），是於被
    告處所所查獲之七彩項鍊是否確為被害人賴偉宗所有之失竊
    之物，即屬有疑，自難逕認被告有該行竊之事實。
  被害人黃清豐於警詢及原審調查時固指稱其住處有於附表二
    編號三五所示時間遭竊之事實，並有報案三聯單影本在卷為
    憑，惟其於原審訊問時證稱：「我們遺失的耳環是八十五年
    間結婚時買的比較新，但我們領回的珍珠耳環比較舊，但警
    員告訴我們東西只要是一樣的就先領回去」等語（原審卷第
    249 頁），是足認被害人黃清豐係誤認物品，更何況，經本
    院前審向警察機關調得被害人黃清豐原始之報案筆錄，其於
    該原始報案筆錄中固有指稱：其有失竊項鍊、金戒指等物，
    但其於該次警詢中未提及耳環，復未見及竊賊（本院上更(二)
    卷第61頁），更未經警察機關於竊案現場採得任何跡證（如
    指紋），自難推認被告有此次行竊之事實。
  被害人姜禮裕係於附表二編號三六所示時地遭竊之情，固據
    其於警詢及原審調查時指述在卷，並有贓物認領保管收據在
    卷可稽，惟其於原審訊問時未能攜帶其所領回之物品到庭，
    其於警局認領之際亦未能詳細指明所領回物品之特徵，嗣經
    原審加以詢問，亦僅陳稱：領回之物皆無何特色，係警員告
    知有類似東西就可領回以降低損失等語（編號6874號警卷第
    57頁、原審卷第249 頁），再者，被害人姜禮裕於警詢時亦
    無法指認竊賊之特徵（本院更三審函調其最初報案之筆錄，
    未見回覆，本院重上更(三)卷第53頁），更未經警察機關於竊
    案現場採得任何跡證（如指紋），是實難據以認定被告有為
    該次竊盜犯行。
  被害人馬旭光係於附表二編號三七所示時地遭竊如該編號所
    示之物等情，雖據被害人馬旭光於警詢及原審調查時指述在
    卷，並有贓物認領保管收據附卷為憑。惟於原審，因其所領
    回之石英錶已送人而無法提出，復於原審證稱：「我在警局
    看到1 支手錶與我們遺失的手錶很像，這支手錶是我父親的
    ，所以當時確定錶帶是我們遺失的，但錶面不確定，警員表
    示只要類似就可以領回去，我領回去後我父親確定這支即他
    的手錶」「當時我向警員表示這支手錶平日是我父親配戴的
    ，我不確定是否我們遺失的，但警員表示領回去沒有關係只
    要日後一口咬定是我們遺失的就可以了....」等語（原審卷
    第420 頁），嗣於本院更一審訊問時證稱：我去認領時，警
    察問我失竊何物，警察擺在桌上要我認領的東西很多，但都
    是不值錢的東西，只有一支手錶很像是我爸爸的以及一些外
    幣，警察叫我帶回去，但我家失竊的錶是我爸爸的，不是我
    在戴的，我說我不能確定那支錶是否是我爸爸的，但警察要
    我直接帶回去，並說不無小補，我有問過我爸爸領回的那支
    手錶是不是他的，但他也不確定，這支錶不值錢，我爸爸回
    大陸探親時就送人等語（本院上更(一)審卷第171 至173 頁）
    ；證人即馬旭光之父馬清道於本院上更一審訊問時亦證稱：
    我失竊的錶價值不高，是很普通的錶，沒有什麼特徵，我也
    不知道是什麼牌子的錶，是在公園那邊的路邊攤買的，馬旭
    光領回的手錶我不知道是什麼牌子，也沒有特徵，但因我常
    常戴，所以我知道是我失竊的等語（本院上更(一)卷第189 至
    192 頁）。依此，被害人馬旭光於警局已無法確認該支手錶
    是否為其住處遭竊之物，訊據被告亦堅決否認有該次竊盜犯
    行，被害人馬旭光既無法提出該支手錶，致無從辨明該支手
    錶是否確為其父馬清道所遭竊之物；再者，若該支手錶確為
    被害人馬旭光之父馬清道平日所配帶，則如係被告趁被害人
    住處未有人在之際入內行竊，焉有竊得配帶於馬清道手上手
    錶之理？又該手錶若非為馬清道平日所配帶，則馬清道因少
    配帶該錶是否有誤認之可能，即屬有疑，況證人馬清道亦證
    稱該失竊之手錶係路邊攤所買價值不高之普通手錶，係大眾
    普遍之物，亦不能憑其事後指認屬大眾普遍之物而遽認係被
    告所偷竊。此外，被害人馬旭光於警詢時起即無法指認竊賊
    之特徵（編號6874號警卷第32頁），更未經警察機關於竊案
    現場採得任何跡證（如指紋），是實難據以認定被告有為該
    次竊盜犯行。
    依上所述，公訴人所指被告涉嫌附表二所示各次竊盜犯行，
    被害人既均未能明確指認被告係行竊之人，檢警機關復未於
    各該竊案現場採得任何跡證，而上揭被害人至警局所認領之
    物品多係大眾化物品，或無專屬特徵可言，或未敢確定，縱
    使有堅指係其所失竊之贓物亦未能舉出明顯特徵者，因持有
    贓物之原因非僅行竊一途，自難以被告單純持有被害人無法
    明確指認原為其所有之「贓物」，即遽認被告係至現場行竊
    之人。再參以上揭被害人中之高志華、黃建志、姜禮裕、黃
    清豐、馬旭光於原審、本院上訴審、更一審第2 次審理時亦
    陳稱：警員曾對其等稱只要很像即可認領等語，足見確有部
    分被害人係在不確定是否為自己或家人失竊之物之情形下勉
    強認領。雖證人即警員劉世明、王正富於本院前二次審理時
    否認有要求被害人隨意指認之事（本院上訴審卷(二)第171 至
    174 頁、本院上訴審卷(三)第67頁、本院上更(一)審卷第56至59
    頁），惟查被害人等所認領之物多係裝飾用之金飾或紙幣等
    大眾化物品，渠等在急於找回失竊物之情形下，自無法明確
    加以辨認，警員在未經確實查證甚或於無報案資料可資核對
    之情形下，任憑被害人肉眼辨識認領即認係被害人所失竊之
    物品，於搜證及發還贓物程序方面，實有瑕疵，自無法求得
    真確。
三、另依卷附之收當物品資料查詢報表所示，被告曾赴泰來當鋪
    典當多次，其中於86年3 月22日至87年7 月20日期間典當者
    （86年3 月22日典當之回贖期限為同年7 月22日，在被訴行
    竊期間內），共計13次（編號6872號警卷第102 至114 頁）
    ，贖回者只有2 次，金額僅新台幣（下同）8 千元、2 萬元
    ，其餘均流當；又被告曾分別於87年1 月7 日、同年3 月21
    日，先後2 次至詹玫花經營之錦城當鋪典當白Ｋ鑽戒等物，
    共得款6 萬元；另於87年5 月12日，至費允恕經營之眾益當
    鋪典當黃Ｋ金細鑽花石戒指等物，得款1 萬5 千元，均未贖
    回，有詹玫花、費允恕之警詢筆錄及收當物品資料查詢報表
    可查（編號6872號警卷第25至27、32至33頁）。惟查被告係
    自82年8 月29日起即陸續至泰來當舖典當勞力士手錶、懷錶
    、戒指、套幣、鑽戒、項鍊、玉墜子、手鐲、珍珠、打火機
    等物品，至87年7 月21日止，總共典當次數多達77次（編號
    6872號警卷第38至114 頁），於84年8 月8 日第1 次流當前
    ，未有流當紀錄，而均有將典當之物品回贖；另至87年7 月
    21日為止總共亦僅流當14次，且大多集中在86年3 月22日至
    同年10月26日（按共有8 次）及97年4 月1 日（按1 次），
    惟其間在86年7 月1 日及同年9 月10日亦有回贖其典當之物
    品（編號6872號警卷第108 、109 頁）；被告另於86年5 月
    11日自廈門當舖贖回典當之物品（編號6872號警卷第19頁）
    ；於82年至86年間自石牌當舖6 次贖回全部典當之物品（編
    號6872號警卷第22至24頁）；86年9 月23日自正欣當舖贖回
    典當之物品（編號6872號警卷第31頁），苟被告確有竊盜犯
    行，應會大量流當所典當之物品，今被告既陸續回贖大部分
    之典當物品，顯與常情有違。另依前述86年3 月22日至同年
    10月26日泰來當舖流當之物品以觀，其中卡迪亞皮帶錶（編
    號6872號警卷第102 頁）、亞米茄中黃錶（編號6872號警卷
    第104 頁）、懷錶（編號6872號警卷第105 頁），對照附表
    二編號一、二、三、四、十五、十六、十七等犯罪時間為86
    年度之竊盜案件，所失竊之物品，均無手錶或懷錶之記載，
    此部分所流當之物品顯與被告所涉嫌之竊盜案件無關。又86
    年間被告所涉之竊盜犯嫌係自86年5 月2 日開始，惟泰來當
    舖流當之物品中，有4 次係在上開時間之前即已典當（編號
    6872號警卷第102 至105 頁），而被告其餘所涉各次竊盜犯
    嫌均在87年間，此部分自亦與被告竊盜犯行無涉甚明。再者
    ，上開被害人所指認之物品是否確為其失竊之物品尚有相當
    疑義已如前所述，且所指認之物品均為在被告處所所查獲之
    物品，亦難與和前述流當之物品有任何關聯性，自難僅憑被
    告有上開少數流當物品之行為，即遽認被告涉有本件多次竊
    盜之犯行甚明。
四、被告於警員埋伏其住處欲行搜索之際，雖曾將起子、鉗子等
    工具丟棄於其住家隔壁之陽台，此經證人即警員劉世明於本
    院上訴審訊問時到庭證實在卷（本院上訴審卷(二)第171 頁背
    面），惟被告辯稱：該等工具均係家庭或修車使用，因為特
    別磨過，怕遭警方誤會係作案工具，故將之丟棄云云。查據
    證人即鳳星銀樓陳朝賢到庭證稱：我自86、87年間開設銀樓
    就認識被告，因客人委託玉石加工，我曾經委託被告加工；
    一般是客人來說有些玉石要切割磨光等須要加工，我才把玉
    石委託給被告處理；被告當時是在作玉石雕刻方面的工作等
    語（本院重上更(三)卷第75頁），核與被告在本院前審準備程
    序時所辯相符合（本院重上更(三)卷第40頁背面）。參以被告
    於83年間至泰來當舖典當物品時所出示之名片記載係從事雕
    刻設計（編號6872號警卷第47頁），上開證人所述尚堪採信
    ，則被告辯稱將工具特別磨過，並不足奇。又扣案手電筒、
    老虎鉗、螺絲起子，均為一般家庭使用之工具，尚難以此即
    遽認定與竊盜犯行有相當關聯性。被告縱於警員埋伏搜索前
    有將其丟棄之行為，至多僅能認其行止令人起疑，惟此令人
    起疑之舉動，尚不足作為認定被告確有為公訴意旨所指之竊
    盜犯行之證據甚明，公訴人既未提出任何證據方法用以證明
    該等工具與本案各該竊盜現場間之具體關連性（依本案之無
    任何竊案現場跡證存留之情況觀之，亦難有證據方法可資證
    明此一關連性），自不能遽認定該等工具係供被告行竊所使
    用之工具。
五、又案發當時，被告之住處係位於台北市○○○路395 巷4 號
    ，另承租台北市○○路○ 段108 號3 樓之1 房屋居住，惟據
    被告於警詢時所稱：係要逃避一些麻藥的朋友，所以暫時搬
    到租屋處居處等語（偵第6872號卷第7 頁背面）。查被告確
    經警於其住租處另查扣含安非他命殘渣之盒子2 盒及吸食器
    1 個，有上述搜索扣押證明筆錄在卷可稽，並經警員初步鑑
    驗該盒子殘渣呈安非他命陽性反應，有鑑驗報告書在卷可按
    （偵第6872號卷第47頁），又被告於警詢時亦供承該吸食器
    及含非他命殘渣之盒子為其所有，其自81年底開始吸食安非
    他命，最後1 次於87年7 月21日等語（按被告所涉毒品危害
    防制條例案件，由檢察官另移送原審併案審理，有本院被告
    前案紀錄表在卷可考），被告所辯尚非完全無據；且被告既
    涉有施用安非他命犯行，且住處藏有安非他命殘渣及吸食器
    ，則其因怕被警查獲而拒不開門，自屬可能，亦尚不能單純
    據此行為，即推論被告係因竊盜甚多贓物惟恐為警查獲始拒
    不開門。又被告於案發前既因缺錢必須一再典當物品，為何
    另承租台北市○○路○ 段108 號3 樓之1 房屋居住乙節，固
    啟人疑竇，惟另外租屋在外居住未與家人同住，其原因多端
    ，或因與家人個性不合？或圖較為清靜之生活環境？或因工
    作之需....等不一而足，被告當時固屬經濟拮据，然尚難僅
    憑被告經濟困窘猶在外租屋居住，即推認被告有竊盜犯行。
    按事實審法院對於證據之取捨，依法雖有自由判斷之權，然
    積極證據不足證明犯罪事實時，被告之抗辯或反證縱屬虛偽
    ，仍不能以此資為積極證據應予採信之理由（最高法院30年
    度上字第482 號判例意旨參照），依上開判例說明，縱認被
    告此部分所稱不足採，仍非有積極證據證明犯罪事實時，仍
    難據以認定被告有本件竊盜犯行。至被告於本院更四審審理
    時陳稱：其係為女兒國小畢業後能分發至附近明星國中天母
    國中就讀，始向屋主陳孝康承租台北市○○○路395 巷4 號
    處所，且已租賃將近10年之久等語，此可傳喚屋主陳孝康到
    庭作證，惟查被告是否承租上址居住，及承租之原因為何？
    與被告是否有本件犯行，並無直接關聯性，本院認無傳喚證
    人陳孝康之必要。
六、又本院將扣案之戒指5 只、項鍊5 條、手錶35支等送鑑定，
    鑑定結果：玉蛙戒指及黑珠戒指各1 只均屬低成色K 金（10
    K 以下），其餘3 款戒指及項鍊5 條無黃金成分（分係鍍金
    戒指飾品及鍍金飾品），有台北市金銀珠寶商業同業公會99
    年4 月19日北市金商自第099233號函在卷足按（本院重上更
    (四)卷第76頁）；而手錶35支之鑑定結果：(一)雷夢威石英錶，
    現時殘值3 千元。(二)女用伯納石英鍊錶，現時殘值3 千5 百
    元。(三)鐵達時月相石英錶，現時殘值1 千2 百元。(四)精工女
    用石英錶，現時殘值5 百元。(五)星辰女用石英錶，現時殘值
    1 千元。(六)精工男用石英錶，現時殘值5 百元。(七)福華飯店
    紀念錶，現時殘值2 百元。(八)力抗手鐲石英錶，現時殘值8
    百元。(九)英納格女用石英錶，現時殘值3 百元。(十)聖保羅石
    英錶，現時殘值5 百元。(十一)鐵達時男士石英錶，現時殘值5
    百元。(十二)DELVINA 石英錶，現時殘值4 百元。(十三)樂都手上練
    錶，現時殘值2 百元。(十四)仿GUCCI 錶，現時殘值2 百元。(十五)
    LANVIN石英錶，現時殘值5 百元。(十六)仿勞力士錶，現時殘值
    1 百元。(十七)DUCHERER項鍊石英錶，現時殘值8 百元。(十八)英納
    格石英懷錶，現時殘值8 百元。(十九)卡西歐女用石英錶現時殘
    值2 百元。(二十)仿勞力士錶頭，現時殘值1 百元。月相石英
    錶，現時殘值2 百元。LEVI`S石英錶，現時殘值2 百元。
    女用組裝石英錶，現時殘值：不值錢。Rococo組裝錶，
    現時殘值：不值錢。女用組裝石英錶，現時殘值：不值錢
    。東方錶，現時殘值5 百元。CHARLIE 石英錶，現時殘
    值2 百元。手上鍊懷錶，現時殘值1 百元。別針石英錶
    ，現時殘值1 百元。石英懷錶，現時殘值1 百元。音樂
    懷錶，現時殘值1 百元。石英戒指錶，現時殘值：不值錢
    。鱷魚標誌石英錶頭，現時殘值2 百元，有台北市金銀珠
    寶商業同業公會99年4 月30日北市鐘憲字第99092 號函在卷
    可憑（本院重上更(四)卷第84頁）。另其餘未送鑑定之扣案物
    品分別有錢幣、空盒、禮券、袖扣等飾品，有本院勘驗筆錄
    及拍攝照片存卷足稽（本院重上更(四)卷第48至57頁）。可知
    扣案物品甚為龐雜，有些係成品，有些係半成品，此觀之扣
    案物品照片自明，且扣案未經領回疑似贓物之金飾、手錶，
    經鑑驗結果金飾部分分屬低成色K 金戒指或無黃金成分之戒
    指及項鍊，手錶現存殘值最高為3 千5 百元、有些甚或不值
    錢，而其餘未送鑑驗物品亦非價值高昂之物，則被告所稱扣
    案物品有些是其自跳蚤市場低價購得之物品，再行加工、修
    飾後欲出售之物，尚非子虛。是自難僅憑在被告居住處所扣
    得上開物品即遽認被告有本案之竊盜犯行。
七、被告於73年7 月5 日加入會加保台北市木工業職業工會，案
    發時仍在保，有被告木工業職業工會會員證、被告97年7 至
    同年9 月會費及健保費、互助金繳費通知單附卷足參（本院
    重上更(四)卷第32、33頁）。又被告於81年間與其妻古秋香各
    出資80萬元股本成為記東企業有限公司股東，有臺北市政府
    99年8 月11日府產業商字第09986867600 號函所檢附記東企
    業有限公司變更登記事項卡、董事及股東名單在卷可證（本
    院重上更(四)卷第118 至122 頁）。則被告辯稱其於案發當時
    並非無正當職業之人，尚非憑空杜撰。或有論者稱被告於案
    發其雖於上開工會會員，及為前述公司股東，加入工會或擔
    任公司未必實際從事各該業務，縱非全然無據，然本件亦無
    積極證據證明被告當時係無業之經濟收入者，依「罪證有疑
    ，利於被告」原則，自應從有利於被告之認定。被告既有正
    當工作，則其有資力自跳蚤市場購入上開低廉之物品，再行
    加工、修飾出售，亦不悖於常情。
八、按認定犯罪事實所憑之證據，固不以直接證據為限，間接證
    據亦應包含在內，惟採用間接證據時，必其所成立之證據，
    在直接關係上雖僅足以證明他項事實，而由此他項事實，本
    於推理之作用足以證明待證事實者，方為合法，若係憑空之
    推想，並非間接證據（最高法院32年度上字第67號判例意旨
    參照）。查被告若真為竊盜慣犯，於竊取後無不迅速利用管
    道銷贓，對於價格低廉物品，加以丟棄或賤賣。將時間花在
    竊取高價值財物之犯行上，以增加獲利，減少被警方查獲之
    風險，斷無將上開已送鑑驗之數量眾多之手錶、無黃金成分
    、低成色K 金之飾品，價值低廉之物品，已如前述，置放在
    其居住處所，增加其遭警查獲之風險。雖上述部分被害人陳
    述其遭竊取財物，並提出警製受理刑事案件報案三聯單，以
    證實確有申報失竊情事，並辨認失竊財物，出立贓物認領保
    管收據向警方具領，然警方於請被害人辨認失竊物品，其過
    程並非嚴謹，且相似物品在市面上尚可購得，已如前述，縱
    認部分被害人能指認出其失竊物品之特徵，亦僅能證明被告
    於查獲當時持有贓物，至於其取得贓物之途徑非僅被告所竊
    取一端，或係被告所購得或係受贈於他人（詳後述），均無
    法排除其可能性，自難遽論被告本件竊盜犯行。另縱認竊盜
    犯罪之特性，係乘人不備而竊取之，除非現行犯，否則，被
    害人豈有可能指認被告係何人？惟本件之被害人非但未能指
    認竊嫌特徵，且警方亦未能在失竊現場採得任何足資證明被
    告曾在行竊現場出現之科學證據，例如竊嫌指紋、竊嫌遺留
    在現場可供作DNA 型別比對之任何跡證，相互勾核案內一切
    證據，仍無積極證據證明被告有本件竊盜犯行。
九、綜上所述，員警雖在被告租屋處查獲大量疑似贓物之物品，
    惟依卷內相關證據，並無法完全確認係贓物，已如前所述；
    縱均能確認係贓物，亦無任何積極證據足以證明被告係涉犯
    公訴人所指之竊盜犯行。至於被告是否犯有收受贓物或故買
    贓物罪責，因收受贓物或故買贓物罪與竊盜罪，兩者非但基
    本社會事實歧異，即法律所賦予之評價亦不相同，本院自無
    從審究，於此敘明。
柒、按刑事訴訟法第161 條第1 項規定：檢察官就被告犯罪事實
    應負舉證責任，並指出證明之方法。因此，檢察官對於起訴
    之犯罪事實，應負提出證據及說服之實質舉證責任。倘其所
    提出之證據，不足為被告有罪之積極證明，或其指出證明之
    方法，無從說服法院以形成被告有罪之心證，基於無罪推定
    之原則，自應為被告無罪判決之諭知（最高法院92年度台上
    字第128 號判例參照）。可知檢察官舉證責任始終存在，倘
    檢察官未能善盡實質的舉證責任，法院以被告犯罪不能證明
    而為無罪判決時，如檢察官僅以法院未作補充介入調查為唯
    一理由而提起上訴，其上訴即非有理。又被告受無罪推定，
    檢察官舉證責任不因刑事訴訴法第163 條第2 項規定而得以
    減免，否則，對檢察官未盡實質舉證責任之案件，竟要求法
    院接續依職權調查不利於被告之證據，豈非形同糾問，殊與
    保障人權本旨有違。本件檢察官就不利於被告之證據部分應
    負實質舉證責任，惟所舉證據均無法使本院對於被告涉嫌公
    訴人所指之事實形成確信不疑之心證，依上開判例之見解，
    應為有利於被告之認定，被告犯罪尚屬不能證明。
捌、原審不察而遽為被告此部分有罪之判決，尚有未洽，被告上
    訴意旨指摘原判決此部分不當，為有理由，應由本院將原判
    決關於竊盜罪部分予以撤銷改判，另諭知被告無罪。
據上論斷，應依刑事訴訟法第369 條第1 項前段、第364 條、第
301 條第1 項，判決如主文。
本案經檢察官陳明光到庭執行職務。
中    華    民    國    99    年    9     月    28    日
                  刑事第四庭  審判長法  官  陳筱珮
                                    法  官  陳玉雲
                                    法  官  邱滋杉
以上正本證明與原本無異。
如不服本判決，應於收受送達後10日內向本院提出上訴書狀，其
未敘述上訴之理由者，並得於提起上訴後10日內向本院補提理由
書狀（均須按他造當事人之人數附繕本）。
                                    書記官  劉貞達
中    華    民    國    99    年    10    月    1     日
附表一：證據清單
┌───┬───────────────────────────────┐
│編號  │證據內容                                                      │
├───┼───────────────────────────────┤
│一    │證據一：被告甲○○供述（警詢、偵訊、原審、本院）。            │
├───┼───────────────────────────────┤
│二    │證據二：證人于披霞、王正富、王立我、王筱芬、古秋香、白淑珍、吳│
│      │        全壽、吳倩玉、吳惠慈、宋慧娟、李應繁、杜林錦雲、林守志│
│      │        、林紓存、姜禮裕、姚宏達、洪秋香、孫愛雲、翁柄豐、馬旭│
│      │        光、馬清道、高志華、高炳坤、崔炳武、張佳蓉、張啟宣、張│
│      │        華坤、張黃治、莊雪萍、許重光、連叔圓、連美琴、陳秀芳│
│      │        、陳林郁美、陳金城、陳朝賢、陳鴛鴦、費允恕、費碧珠、馮│
│      │        文琪、馮明玲、黃建志、黃添財、黃清豐、黃碧珠、葉素文、│
│      │        詹枚花、廖鴻碁、劉世明、劉巫翠、劉政宏、劉郭猜、劉寶│
│      │        桂、蔡德祿、乙○○、鄭曙鵬、賴偉宗、戴茂記、鍾玉燕、鄔│
│      │        文杰等證述（警詢、原審、本院）。                      │
├───┼───────────────────────────────┤
│三    │證據二之一：證人陳朝賢供述（本院）。                          │
├───┼───────────────────────────────┤
│四    │證據三：贓物認領保管收據、受理刑事案件報案三聯單（張華坤、于披│
│      │        霞、劉政宏、宋慧娟、陳秀芳、劉巫翠、吳全壽、馮文琪、│
│      │        林紓存、王立我、鍾玉燕、鄔文杰）（偵6872號第14、15、17│
│      │        、18、20、22、24、26、27、29、30、32、33、35、36、38、│
│      │        40、41、43）。                                        │
├───┼───────────────────────────────┤
│五    │證據四：搜索扣押證明筆錄（偵6872號第45、46頁）。              │
├───┼───────────────────────────────┤
│六    │證據五：查扣照片（同上卷第48-71頁）。                         │
├───┼───────────────────────────────┤
│七    │證據六：被告照片、指紋卡片（偵6872號第94頁）。                │
├───┼───────────────────────────────┤
│八    │證據七：中山分局臨檢紀錄表、照片（警偵卷第6874號13-15）。     │
├───┼───────────────────────────────┤
│九    │證據八：贓物認領保管收據、受理刑事案件報案三聯單（連叔圓、杜林│
│      │        錦雲、許重光、翁柄豐、陳林郁美、張啟宣、劉郭猜、馬旭光│
│      │        、劉寶桂、洪秋香、陳鴛鴦、林守志、張佳蓉、張黃治、鄭│
│      │        美蓮、高志華、姜禮裕、馮明玲、黃清豐、孫愛雲、賴      │
│      │        偉宗、莊雪萍、白淑珍）、陳鴛鴦失竊項鍊照片、金玉春銀樓│
│      │        保單影本（警偵卷第6874號第17、19、21、22、24、26、28、│
│      │        29、33-31 之1 、33、36、37、39、40、42-44 、46、47、49│
│      │        、50、52、54、56、58、59、61、63、64、66、67、69、71、│
│      │        73頁）。                                              │
├───┼───────────────────────────────┤
│十    │證據九：贓物認領保管收據、受理刑事案件報案三聯單（王筱芬、黃建│
│      │        志）、點當於錦城當鋪之照片（警偵卷6872號第8 、9 、11-1│
│      │        3 頁）。                                              │
├───┼───────────────────────────────┤
│十一  │證據十：廈門當舖典當紀錄、廈門當鋪臺北市政府營利事業登記證、石│
│      │        牌當鋪典當紀錄、錦城當舖典當紀錄、存根、錦城當鋪臺北市│
│      │        政府營利事業登記證、正欣當鋪典當紀錄、眾益當舖典當紀錄│
│      │        、眾益當鋪臺北市政府營利事業登記證、泰來當鋪臺北市政府│
│      │        營利事業登記證、泰來當鋪典當紀錄（警偵卷6872號第18-20 │
│      │        、22、23、26-29、31、33、34、37-114頁）。             │
├───┼───────────────────────────────┤
│十二  │證據十一：榮星銀樓保單、張啟宣庭呈金瑞成銀樓保單（原審卷第139 │
│      │          、205 頁）。                                        │
├───┼───────────────────────────────┤
│十三  │證據十二：臺北市政府警察局87年10月20日北市警保字第8727999800  │
│      │          號函（原審卷第217 頁）。                            │
├───┼───────────────────────────────┤
│十四  │證據十三：交通部中央氣象局87年10月27日中象參字第8705112號函（ │
│      │          原審卷第242之1頁）。                                │
├───┼───────────────────────────────┤
│十五  │證據十四：被告典當物品一覽表、臺北市警分局收當物品查詢報表、中│
│      │          華電信國內長途通話明細清單（原審卷第270-273、       │
│      │          276-281頁）。                                       │
├───┼───────────────────────────────┤
│十六  │證據十五：被告原審繪圖、吉利當鋪鄭曙鵬書函（原審卷第327-329、4│
│      │          94頁）。                                            │
├───┼───────────────────────────────┤
│十七  │證據十六：臺灣省政府警政廳刑事警察大隊87年11月26日刑鑑字第5844│
│      │          號鑑驗通知書（原審卷第350頁）。                     │
├───┼───────────────────────────────┤
│十八  │證據十七：證人Ａ１訊問筆錄、當庭拍攝照片（原審卷證物袋）。    │
├───┼───────────────────────────────┤
│十九  │證據十八：被告提出之歐式美專櫃照片1紙、警方扣押前之照片1紙（上│
│      │          訴審卷一第82、83頁）。                              │
├───┼───────────────────────────────┤
│二十  │證據十九：古彭玉華出入境護照影本1 份、孫愛雲書面（上訴審卷一第│
│      │          104 -106、161-164 頁）。                            │
├───┼───────────────────────────────┤
│二一  │證據二十：臺北市政府建設局81年12月17日建一字第699886號函（上訴│
│      │          審卷三第97頁）。                                    │
├───┼───────────────────────────────┤
│二二  │證據二十一：附表一被害人列表及戶口名簿影本（上訴審卷三第172-17│
│      │            9 頁）。                                          │
├───┼───────────────────────────────┤
│二三  │ 證據二十二：臺北市中山分局94年12月26日北市警中分刑字第       │
│      │        00000000000號函（上更二審卷第50頁）。                 │
└───┴───────────────────────────────┘
附表二：
┌──┬───┬─────┬───────┬────────┬─────┐
│編號│被害人│時間      │地點與行竊方式│被竊財物        │追回贓物  │
├──┼───┼─────┼───────┼────────┼─────┤
│一  │張黃│八十六年九│侵入臺北市昆明│金鍊及墜子二條、│玉手環二只│
│    │治    │月四日    │街二五七向二號│戒指二十只、玉手│、珍珠項鍊│
│    │      │          │行竊          │環二只、珍珠項鍊│二條、珍珠│
│    │      │          ├───────┤二條、珍珠耳環二│戒指乙只、│
│    │      │          │破壞大門門鎖  │對、現金三萬餘元│珍珠耳環一│
│    │      │          │              │                │對、佛像墜│
│    │      │          │              │                │子一個    │
├──┼───┼─────┼───────┼────────┼─────┤
│二  │陳秀芳│八十六年十│侵入臺北市南京│Ｋ金項鍊二條、玉│裝米老鼠金│
│    │      │月六日晚間│東路二段二二三│墜子一個、米老鼠│墜之空盒  │
│    │      │          │巷十八號六樓之│金墜子一個      │          │
│    │      │          │一            │                │          │
│    │      │          │（公訴人誤載為│                │          │
│    │      │          │臺北縣三重市中│                │          │
│    │      │          │央北路十八巷二│                │          │
│    │      │          │二號行竊）    │                │          │
│    │      │          ├───────┤                │          │
│    │      │          │破壞大門門鎖  │                │          │
├──┼───┼─────┼───────┼────────┼─────┤
│三  │乙○○│八十六年十│破壞門鎖侵入臺│現金若干、戒指、│人頭像胸針│
│    │      │一月十七日│北市○○路八四│項鍊、人頭像胸針│          │
│    │      │          │一巷二六弄十號│                │          │
│    │      │          │二樓行竊      │                │          │
├──┼───┼─────┼───────┼────────┼─────┤
│四  │陳林郁│八十六年間│侵入臺北市西安│珊瑚十個、項鍊乙│戒指乙只  │
│    │美    │月某日    │街一段三一三巷│條、手鍊乙條、戒│、舊版臺  │
│    │      │（公訴人誤│十六弄二七號住│指七只、皮包、舊│幣十元券  │
│    │      │載為八十七│宅行竊        │版臺幣十元券十張│五張      │
│    │      │年六月一日├───────┤                │          │
│    │      │）        │破壞大門      │                │          │
├──┼───┼─────┼───────┼────────┼─────┤
│五  │翁柄豐│八十七年二│破壞大門侵入臺│現金十三萬元、金│首飾盒乙個│
│    │      │月十一日  │北市○○路二四│手鍊二條、金戒指│          │
│    │      │          │六巷二九號四樓│七只、金項鍊二條│          │
│    │      │          │住宅行竊      │                │          │
├──┼───┼─────┼───────┼────────┼─────┤
│六  │劉寶桂│八十七年二│破壞石綿瓦屋頂│玉手鐲二只、金戒│玉手鐲二只│
│    │      │月十六日  ├───────┤指十多只、金項鍊│、美金一元│
│    │      │          │侵入臺北縣中和│二條、金手鐲乙對│券一張、舊│
│    │      │          │市○○路四六九│、白金項鍊乙條、│版新臺幣五│
│    │      │          │巷四四弄八號住│美金及人民幣若干│十元券三張│
│    │      │          │宅行竊        │、新臺幣五萬餘元│、一百元券│
│    │      │          │              │洋酒十餘瓶、金耳│五張、十元│
│    │      │          │              │環五對          │券七張、人│
│    │      │          │              │                │民幣五十元│
│    │      │          │              │                │券二張、十│
│    │      │          │              │                │元券二張  │
├──┼───┼─────┼───────┼────────┼─────┤
│七  │馮文琪│八十七年六│侵入臺北市通河│骨董錶、照相機、│骨董錶乙  │
│    │      │月二日    │街四十號六樓行│古董式電話、留聲│只        │
│    │      │          │竊            │機、錶、電腦、高│          │
│    │      │          ├───────┤爾夫球桿、行動電│          │
│    │      │          │自大門進入    │話、皮包四個    │          │
├──┼───┼─────┼───────┼────────┼─────┤
│八  │高志華│八十七年六│破壞門鎖侵入臺│現金十萬餘元、金│空珍珠項  │
│    │      │月四日    │北縣新店市二十│戒指八只、金項鍊│鍊盒乙只  │
│    │      │          │張路二二巷一號│二條、金手鐲二個│、空項鍊  │
│    │      │          │二樓行竊      │、珍珠項鍊乙條等│盒二個、  │
│    │      │          │              │物              │空手鐲盒  │
│    │      │          │              │                │二個      │
│    │      │          │              │                │          │
│    │      │          │              │                │          │
├──┼───┼─────┼───────┼────────┼─────┤
│九  │莊雪萍│八十七年六│侵入臺北縣板橋│金項鍊二條、金手│Ｋ金戒指  │
│    │      │月二十三日│市○○路○段二│鍊乙條、金墜子乙│一只、瑙  │
│    │      │          │七三號五樓    │只、珍珠鍊、瑪瑙│墜子一只  │
│    │      │          ├───────┤鍊各乙條、金戒指│          │
│    │      │          │破壞大門門鎖  │四只、瑪瑙墜子乙│          │
│    │      │          │              │只、金幣乙枚、隨│          │
│    │      │          │              │身聽ＣＤ乙台、手│          │
│    │      │          │              │錶二只、現金八千│          │
│    │      │          │              │元、Ｋ金戒指二只│          │
├──┼───┼─────┼───────┼────────┼─────┤
│十  │張啟宣│八十七年六│破壞窗戶侵入臺│金戒指、金項鍊、│紅寶石一  │
│    │      │月二十五日│中縣豐原市合作│紅寶石二粒、現金│個        │
│    │      │至二十七日│街一六０巷二弄│新臺幣九千元    │          │
│    │      │間某日    │五號行竊（公訴│                │          │
│    │      │          │人誤載為七號）│                │          │
├──┼───┼─────┼───────┼────────┼─────┤
│十一│陳鴛鴦│八十七年六│破壞玻璃窗侵入│現金新臺幣一萬一│玉項鍊上  │
│    │      │月二十八日│臺北縣中和市國│千七百九十三元、│之玉墜一  │
│    │      │晚間七時至│光街一０九巷二│玉項鍊乙條、手環│個        │
│    │      │十時許    │七號住宅行竊  │二對、黃金三個、│          │
│    │      │          ├───────┤戒指七只        │          │
│    │      │          │由抽油煙機    │                │          │
│    │      │          │預留孔進入    │                │          │
├──┼───┼─────┼───────┼────────┼─────┤
│十二│劉政宏│八十七年七│侵入臺北市德行│美金一千二百元、│Ｋ金戒指  │
│    │      │月二日    │西路一一一巷五│金項鍊三條、金手│一個      │
│    │      │          │號三樓行竊    │鍊三條、Ｋ金戒指│          │
│    │      │          ├───────┤一個、藍寶石戒指│          │
│    │      │          │破壞窗戶      │一個            │          │
├──┼───┼─────┼───────┼────────┼─────┤
│十三│許重光│八十七年七│破壞大門鎖入臺│新臺幣八千元、人│掛錶含座  │
│    │      │月六日    │北縣中和市景平│民幣二百五十元、│乙只、人  │
│    │      │          │路四三一巷三號│美金旅行支票五千│民幣二十  │
│    │      │          │十四樓行竊    │元、美金六千元、│七元五角  │
│    │      │          │              │手錶三只、珍珠項│          │
│    │      │          │              │鍊乙條、金項鍊二│          │
│    │      │          │              │條、金手鍊乙條、│          │
│    │      │          │              │金鎖片六片、金戒│          │
│    │      │          │              │指二只、掛錶含座│          │
│    │      │          │              │乙只            │          │
│    │      │          │              │                │          │
├──┼───┼─────┼───────┼────────┼─────┤
│十四│孫愛雲│八十七年七│破壞大門鎖入臺│玉墜二只（其中一│玉墜二只  │
│    │      │月二十日  │北市○○街七二│只含金項鍊）、珍│（其中金  │
│    │      │          │巷二號七樓之一│珠耳環乙對、珍珠│項鍊已銷  │
│    │      │          │行竊          │項鍊乙條、鑽石耳│贓）、珍  │
│    │      │          │              │環乙對、袖扣乙對│珠耳環乙  │
│    │      │          │              │、金項鍊二條、手│對、珍珠  │
│    │      │          │              │鐲乙只、金戒指等│項鍊乙條  │
│    │      │          │              │鑽戒一指        │、鑽石耳  │
│    │      │          │              │                │環乙對、  │
│    │      │          │              │                │袖扣乙對  │
│    │      │          │              │                │、金戒指  │
│    │      │          │              │                │一只      │
├──┼───┼─────┼───────┼────────┼─────┤
│十五│劉郭猜│八十六年五│侵入臺北市民權│玉珮、項鍊、玉手│戒指二只、│
│    │劉永裕│二日      │東路六段四七巷│指二只、手鍊、手│硬幣五十元│
│    │      │          │十八弄六號五樓│環、鑽石戒指、硬│          │
│    │      │          │              │幣五十元、現金四│          │
│    │      │          │              │千元、戒指二只  │          │
│    │      │          │              │                │          │
├──┼───┼─────┼───────┼────────┼─────┤
│十六│鍾玉燕│八十六年八│破壞門鎖侵入臺│金戒指、領夾、項│空金飾盒乙│
│    │      │月二十日  │北市○○路○段│鍊、鑽戒等      │個、鑽戒盒│
│    │      │          │九四巷十弄十號│                │乙個、鑽戒│
│    │      │          │四樓行竊      │                │乙只      │
├──┼───┼─────┼───────┼────────┼─────┤
│十七│白淑珍│八十六年十│侵入臺北市民生│現金（包括外幣及│舊版新臺幣│
│    │      │一月十四日│東路一段十三號│舊版臺幣）約二十│十元券四張│
│    │      │（上午八時│三樓行竊      │五萬元、鏡子、金│、港幣十元│
│    │      │發現）    │              │幣等物          │券三張、新│
│    │      │          │              │                │加坡幣十元│
│    │      │          │              │                │券一張、泰│
│    │      │          │              │                │幣五十元券│
│    │      │          │              │                │一張、人民│
│    │      │          │              │                │幣十四元六│
│    │      │          │              │                │角、鏡子一│
│    │      │          │              │                │個、金幣金│
│    │      │          │              │                │一個、銀幣│
│    │      │          │              │                │一枚及空盒│
│    │      │          │              │                │子        │
├──┼───┼─────┼───────┼────────┼─────┤
│十八│黃建志│八十六年十│破壞門鎖侵入臺│鑽戒一個、金項鍊│領帶夾一個│
│    │      │一月十四日│北市○○○路三│二條、金戒指四個│、金戒金鍊│
│    │      │（晚上八時│段一三一號八樓│、手鍊二條、耳環│盒三個    │
│    │      │三十分發現│行竊          │一對、金鎖片、行│          │
│    │      │）        │              │動電話一台等物  │          │
├──┼───┼─────┼───────┼────────┼─────┤
│十九│林守志│八十七年一│侵入臺北市信義│珠寶、洋酒、皮包│空珠寶盒乙│
│    │（公訴│月九日    │路四段五三巷十│、鑽石、玉器等物│個        │
│    │人誤載│          │五號四樓行竊  │                │          │
│    │為林守│          │              │                │          │
│    │忠）  │          │              │                │          │
├──┼───┼─────┼───────┼────────┼─────┤
│二０│林紓存│八十七年三│破壞門鎖侵入臺│現金、鑽戒一個、│英鎊十元、│
│    │      │月二十三日│北市○○街四三│古玉扳指二個、鼻│坡幣十元、│
│    │      │          │巷九號八樓行竊│煙壺三個、旅行支│泰幣五百元│
│    │      │          │              │票值新臺幣四十萬│、希臘幣七│
│    │      │          │              │元、鑽石戒指二個│十元、港幣│
│    │      │          │              │、打火機、皮包、│二十元、珠│
│    │      │          │              │化妝包、太陽眼鏡│寶袋一個  │
│    │      │          │              │、寶石一批、碎鑽│          │
│    │      │          │              │一批、古玉一批、│          │
│    │      │          │              │放大鏡、美金一千│          │
│    │      │          │              │五百元、泰幣二萬│          │
│    │      │          │              │元、港幣二萬元、│          │
│    │      │          │              │英鎊七百元、坡幣│          │
│    │      │          │              │八十元、荷幣五十│          │
│    │      │          │              │元、希臘幣七十元│          │
├──┼───┼─────┼───────┼────────┼─────┤
│二一│連叔圓│八十七年三│侵入臺北縣板橋│玉鐲、手錶十二只│珍珠項鍊乙│
│    │      │月二十四日│市○○路五十巷│、金項鍊、金戒指│條、手錶兩│
│    │      │          │二一弄五號住宅│珍珠項鍊、對筆乙│只        │
│    │      │          │行竊          │對、古幣若干、無│          │
│    │      │          │              │敵牌翻譯機      │          │
├──┼───┼─────┼───────┼────────┼─────┤
│二二│王立我│八十七年三│破壞門鎖侵入臺│禮券二萬元、圖書│中國大陸郵│
│    │      │月二十六日│北市○○路○段│禮券一千元、洋酒│票五十五張│
│    │      │          │二六巷九號三樓│二瓶、相機二台、│、銀幣十一│
│    │      │          │行竊          │集郵簿二本、銀幣│枚、紀念幣│
│    │      │          │              │三十枚、紀念幣十│十五枚    │
│    │      │          │              │多枚            │          │
├──┼───┼─────┼───────┼────────┼─────┤
│二三│宋慧娟│八十七年四│侵入臺北市林森│洋酒十二瓶、藍鑽│洋酒乙瓶、│
│    │      │月四日至八│北路六三一號十│乙只、藍寶石戒指│裝金飾用之│
│    │      │日間某日  │樓行竊        │乙只、翡翠項鍊乙│紙袋乙個  │
│    │      │          │              │條、金項鍊及金牌│          │
│    │      │          │              │、現金三萬餘元、│          │
│    │      │          │              │存錢筒三個（約存│          │
│    │      │          │              │有二萬多元）、照│          │
│    │      │          │              │相機乙台        │          │
├──┼───┼─────┼───────┼────────┼─────┤
│二四│王筱芬│八十七年四│破壞門鎖侵入臺│美金一千元、新臺│Ｋ金手鐲兩│
│    │      │月廿四日  │北市○○路二七│幣四千元左右、金│付、耳環兩│
│    │      │          │七巷四六號十一│幣二套、Ｋ金及黃│付、天珠項│
│    │      │          │樓行竊        │金手鐲各二付、天│鍊乙條、Ｇ│
│    │      │          │              │珠項鍊乙條、黃金│ＵＧＧＩ手│
│    │      │          │              │項鍊七條、鑽戒二│錶乙只    │
│    │      │          │              │只、藍寶石鑽戒乙│          │
│    │      │          │              │只、耳環七付、Ｇ│          │
│    │      │          │              │ＵＧＧＩ牌手錶乙│          │
│    │      │          │              │只、黃金鎖片乙只│          │
├──┼───┼─────┼───────┼────────┼─────┤
│二五│杜林錦│八十七年五│侵入臺北市溫泉│金飾乙批、現金若│紅色桃型小│
│    │雲    │月五日    │路六八巷二三弄│干              │珠寶盒一個│
│    │      │          │二號行竊      │                │          │
├──┼───┼─────┼───────┼────────┼─────┤
│二六│張華坤│八十七年五│破壞大門侵入臺│手提包乙個、都彭│手提包乙個│
│    │      │月十六日  │北市○○○路五│牌金筆乙支及盒、│、都彭牌筆│
│    │      │          │巷三號七樓行竊│瑞士刀加手電筒乙│盒、瑞士刀│
│    │      │          │              │支、塑膠眼圈兩只│加手電筒乙│
│    │      │          │              │、高仕牌金筆、錶│支、塑膠眼│
│    │      │          │              │五只            │圈兩只、高│
│    │      │          │              │                │仕牌金筆  │
├──┼───┼─────┼───────┼────────┼─────┤
│二七│洪秋香│八十七年五│破壞鐵窗侵入臺│新臺幣三萬元、手│空珠寶盒四│
│    │      │月二十七日│北市○○路○段│錶乙只、藍寶石戒│個        │
│    │      │          │七六巷二弄五號│指乙只、鑽戒乙只│          │
│    │      │          │二樓住宅行竊  │、黃金戒指三只、│          │
│    │      │          │              │黃金項鍊八條、金│          │
│    │      │          │              │耳環四對、電視遊│          │
│    │      │          │              │樂器乙台、存錢筒│          │
│    │      │          │              │乙個（內有二萬餘│          │
│    │      │          │              │元）            │          │
├──┼───┼─────┼───────┼────────┼─────┤
│二八│鄔文杰│八十七年六│破壞門鎖侵入臺│鑽戒乙只、筆記型│珍珠耳環乙│
│    │      │月十二日  │北縣蘆洲市中山│電腦乙個、手錶乙│對        │
│    │      │          │二路二八二號四│只、珍珠戒指乙只│          │
│    │      │          │樓行竊        │、珍珠耳環乙對  │          │
├──┼───┼─────┼───────┼────────┼─────┤
│二九│馮明玲│八十七年六│侵入臺北市溫泉│現金六千元、金項│日幣一千元│
│    │      │月二十二日│路五八巷二之六│鍊、金戒指、外幣│、韓幣一千│
│    │      │          │號二樓行竊    │、玉器、舊版新臺│元、菲幣一│
│    │      │          │              │幣五元硬幣等物  │百二十元、│
│    │      │          │              │                │舊幣新臺幣│
│    │      │          │              │                │五元硬幣乙│
│    │      │          │              │                │個、Ｋ金戒│
│    │      │          │              │                │指乙只、玉│
│    │      │          │              │                │乙只      │
├──┼───┼─────┼───────┼────────┼─────┤
│三０│于披霞│八十七年六│侵入臺北市吳興│清朝古錢幣二十餘│舊版臺幣三│
│    │      │月二十九日│街二二０巷十一│個、手錶二十餘只│百元、民初│
│    │      │          │弄十八號四樓行│、香水七十餘瓶、│大硬幣八元│
│    │      │          │竊            │洋酒十餘瓶、望遠│、裝酒帶二│
│    │      │          │              │鏡乙只、民初大硬│個、胸別針│
│    │      │          │              │幣十幾個、硬幣三│乙只      │
│    │      │          │              │萬多元、舊版臺幣│          │
│    │      │          │              │百元券三千元、裝│          │
│    │      │          │              │酒袋二個、胸別針│          │
│    │      │          │              │等物            │          │
├──┼───┼─────┼───────┼────────┼─────┤
│三一│張佳蓉│八十七年六│侵入臺北縣板橋│項鍊十條、手鍊六│皮夾乙個  │
│    │      │月三十日  │市○○路四一六│條、戒指十五個、│          │
│    │      │          │號五樓行竊    │耳環三對、鑽戒一│          │
│    │      │          │              │只、鑽鍊子一條等│          │
├──┼───┼─────┼───────┼────────┼─────┤
│三二│吳全壽│八十七年七│破壞門鎖侵入臺│勞力士手錶乙只、│洋酒乙瓶  │
│    │      │月五日    │北縣新莊市裕民│鑽石項鍊乙條、金│          │
│    │      │          │街一一六號二樓│項鍊乙條、金手鍊│          │
│    │      │          │              │三條、洋酒三瓶、│          │
│    │      │          │              │存錢筒（內約七百│          │
│    │      │          │              │元）、金牌三面、│          │
│    │      │          │              │現金新臺幣五萬元│          │
├──┼───┼─────┼───────┼────────┼─────┤
│三三│劉巫翠│八十七年七│侵入臺北縣淡水│相機、攝影機、藍│韓幣四千元│
│    │    │月七日    │鎮蕃子田一一一│寶石、鑽戒、外幣│、泰幣五百│
│    │      │          │號行竊        │等物            │元、澳幣五│
│    │      │          │              │                │元、港幣二│
│    │      │          │              │                │十元、坡幣│
│    │      │          │              │                │五元      │
├──┼───┼─────┼───────┼────────┼─────┤
│三四│賴偉宗│八十七年七│侵入臺北市新生│金飾十八兩左右、│舊版新臺幣│
│    │      │月十一日  │南路一段一二二│鑽戒二只、珍珠項│紙鈔五十元│
│    │      │          │之二號三樓行竊│鍊乙條、鑽錶乙只│、七彩項鍊│
│    │      │          │              │、七彩項鍊、現金│乙條      │
│    │      │          │              │二萬元、外幣、金│          │
│    │      │          │              │幣二枚等        │          │
├──┼───┼─────┼───────┼────────┼─────┤
│三五│黃清豐│八十七年七│破壞門鎖侵入臺│護照二本、身分證│珍珠耳環二│
│    │      │月十三日  │北市○○街五號│乙紙、鑽戒三枚、│對、泰幣一│
│    │      │          │三樓行竊      │金項鍊四條、翡翠│百三十元  │
│    │      │          │              │戒指乙只、禮券五│          │
│    │      │          │              │萬元、現金八萬五│          │
│    │      │          │              │千元、葡萄酒二瓶│          │
│    │      │          │              │、Ｋ金戒指乙只、│          │
│    │      │          │              │金耳環乙對、珍珠│          │
│    │      │          │              │耳環二對、泰幣四│          │
│    │      │          │              │千元            │          │
├──┼───┼─────┼───────┼────────┼─────┤
│三六│姜禮裕│八十七年七│破壞大門侵入臺│金項鍊四條、金戒│項鍊三條、│
│    │      │月十六日  │北市○○路六十│指十餘只、金手鐲│手鐲二個、│
│    │      │          │號八樓之二行竊│二對、鋼筆七支、│戒指乙只、│
│    │      │          │              │舊版新臺幣三十餘│鋼筆二支、│
│    │      │          │              │張、水晶二個    │水晶飾品乙│
│    │      │          │              │                │個、舊版新│
│    │      │          │              │                │臺幣十元券│
│    │      │          │              │                │十三張、五│
│    │      │          │              │                │十元券一張│
│    │      │          │              │                │一元券二張│
├──┼───┼─────┼───────┼────────┼─────┤
│三七│馬旭光│八十七年七│破壞窗戶侵入臺│錶三只、美金三百│錶乙只、人│
│    │      │月十九日  │北縣板橋市自由│元、人民幣約一千│民幣一百元│
│    │      │          │路五一巷十號四│元、紀念金幣、金│          │
│    │      │          │樓住宅行竊    │飾等物          │          │
└──┴───┴─────┴───────┴────────┴─────┘

司法院資訊處製作；財團法人民間司法改革基金會備份。
